【裁判字號】    91,上重訴,10
【裁判日期】    920114
【裁判案由】    常業詐欺
【裁判全文】
臺灣高等法院臺中分院刑事判決                    九十一年度上重訴字第一號
    上訴人  即
    被      告  ｎ○○  男  三.
    選任辯護人  甲ｚ○  律師
    上訴人  即
    被      告  甲未○  男  二.
    右  一  人
    選任辯護人  張慶宗  律師
                張志新  律師
    上訴人  即
    被      告  甲ｅ○  女  三.
    右  一  人
    選任辯護人  黃文崇  律師
    上訴人  即
    被      告  ｖ○○  女  二.
    上訴人  即
    被      告  甲Ｔ○  女  三.
    右  二  人
    選任辯護人  甲ｚ○  律師
    上訴人  即
    被      告  ｗ○○  女  二.
    右  一  人
    選任辯護人  袁烈輝  律師
    上訴人  即
    被      告  甲黃○  男  三.
    右  一  人
    選任辯護人  甲ｚ○  律師
    上訴人  即
    被      告  甲己○  女  二.
    右  一  人
    選任辯護人  潘宏坤  律師
    上訴人  即
    被      告  甲ｌ○  女  二.
    上訴人  即
    被      告  午○○  女  三.
    上訴人  即
    被      告  甲癸○  男  二.
    上訴人  即
    被      告  Ｆ○○  男  二.
    上訴人  即
    被      告  卯○○  男  二.
    右  一  人
    選任辯護人  常照倫  律師
    上訴人  即
    被      告  ｋ○○  男  三.
    右  一  人
    選任辯護人  鄭雪櫻  律師
                陳瑾瑜  律師
右上訴人因常業詐欺案件，不服臺灣台中地方法院八十九年度重訴字第二四三四號中
華民國九十年十一月十二日第一審判決（起訴案號：臺灣台中地方法院檢察署八十九
年度偵字第七０五六號、第一一二五七號；併辦案號：九十年度偵字第一四二０八號
），提起上訴，本院判決如左：
    主      文
上訴駁回。
    事      實
一、甲Ｊ○、壬○○（二人現均通緝中）、宇○○（檢察官另行移送臺灣高等法院臺
    中分院併案審理）、甲未○等人於民國（下同）八十五年間即共同基於為自己不
    法所有之概括犯意聯絡，參與俗稱販賣六合彩明牌之詐騙集團詐取民眾財物，經
    警查獲，並經判刑在案（甲Ｊ○、壬○○、甲未○均經台灣台中地方法院於八十
    五年十一月二十一日以八十五年度訴字第一一四六號各判處有期徒刑二年，緩刑
    五年，嗣均經撤回上訴而確定；宇○○則經本院於九十年九月二十六日以九十年
    度重上更（三）字第一三○號判處有期徒刑五年），惟甲Ｊ○、壬○○、宇○○
    等人竟不知悔改，復基於為自己不法所有之共同常業詐欺犯意聯絡，自八十七年
    七月間起至八十九年四月二十八日止，共同虛以「恆基兆業國際財團」、「怡和
    國際財團」、「大昌國際信託財團」、「亞洲國際信託財團」、「力嘉國際信託
    財團」、「日華國際信託財團」、「新鴻基國際投資信託財團」、「華潤國際投
    資信託財團」、「三井國際投資信託財團」、「新世界國際投資信託財團」、「
    港麗國際投資信託財團」、「匯業國際投資信託財團」、「會德豐國際投資信託
    財團」、「利田國際投資信託財團」、「水星國際投資信託財團」、「華豐國際
    投資信託財團」為名（詳附表一），組成刮刮樂詐騙集團，甲Ｊ○、壬○○、宇
    ○○等人並預先以不詳方式取得陳仁茂等百餘人名義於各地銀行及郵局之帳戶供
    犯罪之用（各該帳戶名稱、金融機構名稱及帳號等詳附表二。至於各該帳戶是否
    為甲Ｊ○、壬○○、宇○○等人冒用陳仁茂等人名義申請開戶，或係渠等向陳仁
    茂等人或不詳者購得，俟甲Ｊ○、壬○○等人通緝到案受訊後，再行認定）；且
    以不詳方式取得中華電信股份有限公司臺灣北區、中區、南區分公司所有之（○
    四）0000000號、0000000號、0000000號、（○七）00
    00000號、0000000號、0000000號、0000000號、0
    000000號、（○二）00000000號、00000000號、000
    00000號、00000000號、00000000號、00000000
    號等電話（聯絡電話詳附表一。至於上開電話是否為甲Ｊ○、壬○○、宇○○等
    人冒用他人名義申請租用，或係渠等自各申請名義人或不詳者處取得，亦俟甲Ｊ
    ○、壬○○等人通緝到案受訊後，再行認定）作為與被害人聯絡之用。另委請具
    有共同常業詐欺犯意之ｎ○○、甲未○在該詐騙集團負責監督接聽電話成員之工
    作，ｎ○○並受託發放薪資予部分負責接聽電話之成員，宇○○並將郭春枝（已
    更名為甲丑○）、甲申○、洪秀鶴、ｃ○○、劉賢平、李訓仲、胡銀和、吳玉珍
    、黃彥憲、周古泓梅、謝金木、戌○○、陳信泉、蔣文斌、梁銘玟等人之身分證
    （有係遺失者，有係被偽造者等）交予ｎ○○，再由ｎ○○委請基於共同行使偽
    造私文書及詐欺得利概括犯意之行動電話業者卯○○，以郭春枝等人名義向台灣
    大哥大股份有限公司（下稱台灣大哥大公司）申請0000000000號、0
    000000000號（以上二支電話之申請名義人為郭春枝）、000000
    0000號、0000000000號（以上二支電話之申請名義人為甲申○）
    、0000000000號（申請名義人為洪秀鶴）、0000000000號
    、0000000000號、0000000000號（以上三支電話之申請名
    義人為ｃ○○）、0000000000號（申請名義人為劉賢平）、0000
    000000號（申請名義人為李訓仲）、0000000000號、0000
    000000號（以上二支電話之申請名義人為胡銀和）、000000000
    0號（申請名義人為吳玉珍）、0000000000號（申請名義人為黃彥憲
    ）、0000000000號（申請名義人為周古泓梅）、000000000
    0號、0000000000號（以上二支電話之申請名義人為謝金木）、00
    00000000號（申請名義人為戌○○）、0000000000號、00
    00000000號、0000000000號（以上三支電話之申請名義人為
    陳信泉）、0000000000號（申請名義人為蔣文斌）、0000000
    000號（申請名義人為梁銘玟）等共二十三支行動電話門號使用，即連續偽填
    台灣大哥大公司行動電話服務申請書，偽造郭春枝等人之簽名於台灣大哥大公司
    上開行動電話服務申請書客戶親簽欄內，而為連續偽造上開私文書，嗣再持向台
    灣大哥大公司辦理以為行使偽造私文書，足生損害於郭春枝等人。甲Ｊ○、宇○
    ○等人復以不詳方式取得其他門號行動電話使用，並將上述自動電話經過多次轉
    接至渠等使用之行動電話上，且為防止在國內設線據點易為檢警循線查獲，乃分
    工持不詳號碼之行動電話或上開向台灣大哥大公司申請之行動電話至中國大陸地
    區福建省廈門市國泰大樓設點租屋接收被害人電話行詐騙之實以逃避本島警方查
    緝，事後並未依約向各行動電話業者繳交電話費，致使各行動電話業者遭受高額
    損失（其中台灣大哥大公司上開行動電話所損失之通話費用即達新台幣（下同）
    四萬九千八百九十一元），而詐得免付通話費用之不法利益，並使上開申請名義
    人與各行動電話業者發生爭執，足生損害上開申請名義人及各行動電話業者營業
    及用戶管理之正確性。
二、甲Ｊ○、宇○○等人另於報章上刊登「徵內勤高手」廣告以招募共犯，並由宇○
    ○委託基於幫助常業詐欺犯意之ｋ○○印製刮刮樂廣告紙寄發予國內不特定之被
    害人，ｋ○○先後印製約三十萬份之刮刮樂廣告紙供宇○○等人持以詐騙他人之
    用，而甲ｅ○、ｖ○○（二人均於八十七年十月間加入）、傅建軍（於八十七年
    底加入，現通緝中）、甲Ｔ○（ｎ○○之妻，於八十七年十二月間加入）、ｗ○
    ○（於八十八年三月間加入）、甲黃○、甲己○（二人均於八十八年七、八月間
    加入）、陳耀徽（於八十八年八月間加入，已死亡）、甲ｌ○（於八十八年十月
    間加入）、午○○、甲癸○（二人均於八十八年十一月間加入）、Ｆ○○（於八
    十九年一月間加入）等人乃分別於八十七年十月間至八十九年一月間應徵或經人
    介紹加入該集團，渠等亦均基於共同常業詐欺取財犯意，均自行取名代號，甲ｅ
    ○自稱「邱專員」、「蔡專員」、「吳專員」、「課長」等，ｖ○○自稱「楊雅
    萍專員」、「李雅萍專員」等，甲Ｔ○自稱「朱專員」、「張專員」等，甲黃○
    自稱「丁課長」，甲己○自稱「專員」及負責煮飯打雜工作，甲ｌ○自稱「江月
    虹專員」、「楊碧錚專員」等，ｗ○○、午○○擔任總機負責接聽及轉接電話，
    甲癸○自稱「宋專員」，Ｆ○○自稱「周專員」等，ｎ○○自稱「陳專員、陳主
    任」等，甲未○自稱「課長」等，甲Ｊ○、宇○○等部分成員在臺灣負責郵寄刮
    刮樂廣告紙予被害人及擔任領款工作，部分成員則留在廈門市國泰大樓內負責接
    聽被害人電話行詐騙伎倆，每一張刮刮樂廣告紙均可刮中陸獎十六萬元、二十八
    萬元、六十萬元不等獎金（可刮中金額、詐騙集團名稱均詳附表一），待被害人
    刮中彩金後依廣告紙所留之聯絡電話打電話向該等集團查詢時，渠等即向被害人
    佯稱係廠商贊助之酬賓活動，並先恭賀被害人中獎，繼要求被害人提供在金融機
    構開戶之帳號，以便將彩金匯入該帳戶內，以取信被害人後，再向被害人詐稱：
    依稅法規定中獎者需先向國稅局繳納百分之十五之稅金即二萬四千元、四萬二千
    元、九萬元不等，始能領取彩金，要求被害人先將該筆稅金匯入渠等預先備妥之
    上開帳戶內，俟被害人依約匯入該金額後，渠等即再向被害人詐稱：因作業疏失
    被害人並非該等集團會員，需先繳納會員費八萬元至二十萬元不等會員費成為正
    式會員後始能領取彩金，而會員費日後可退還，若不加入會員則先前匯入之款項
    無法辦理退還，待被害人仍依約將款項匯入渠等所備妥之帳戶內後，渠等復又詐
    稱：被害人之資料已被送至該公司六合彩投資部門，要求被害人與該六合彩部門
    配合，而使被害人陷於錯誤，陸續匯款，渠等則又以被害人已簽賭六合彩中獎為
    由要求被害人再匯入保證金、該集團公司某專員私自違反公司規定私下墊支被害
    人應支出款遭查獲開除，被害人必須依規定繳交未全額繳交之資格金、會員費等
    等為由，而使甲○○、乙○○、丙○○等人陷於錯誤分別匯入九千元至二千三百
    十一萬二千元不等之金額至彼等備妥之上開帳戶內（被害人姓名、被詐騙金額、
    被詐騙時間起終、匯款收據、刮刮樂海報名稱均詳附表三），渠等即以此方式牟
    利，經統計自八十七年七月間起至八十九年四月二十八日止，共計向已指證之被
    害人詐得總金額一億八千五百零四萬六千元（詳附表三）。甲ｅ○、ｖ○○、甲
    Ｔ○、ｗ○○、甲黃○、甲己○、甲ｌ○、午○○、甲癸○、Ｆ○○等人則可按
    月向甲Ｊ○、宇○○等人領取四萬元至三十萬元不等之薪資及紅利，並均恃以為
    生，而以之常業。
三、嗣經臺灣臺中地方法院檢察署檢察官指揮臺中縣警察局刑警隊偵辦，並於八十九
    年四月二十八日簽發搜索票命警前往臺中市○○區○○街二一○號十樓之一宇○
    ○住處、臺中市○○區○○路二段十五號八樓之七ｎ○○、甲Ｔ○住處、臺中市
    南屯區同安西巷五九號甲Ｊ○住處、臺中市○○○街一一五號五樓之九傅建軍住
    處、彰化縣彰化市○○○街四六巷二六號甲癸○住處、臺中市○○區○○路二段
    二五號卯○○住處、臺中市○區○○路一三七號ｋ○○住處等執行搜索，分別查
    獲宇○○、ｎ○○、卯○○、ｋ○○等人所有持以供渠等常業詐欺、行使偽造私
    文書所用或犯罪所得之如附表四編號一至十三所示之行動電話（0000000000）、
    人頭帳戶資料單、刮刮樂海報刊登電話單、折刮刮樂海報地址單、轉接行動電話
    一覽表、詐騙用電話號碼表、華潤國際財團刮刮樂廣告製版單、偽填行動電話帳
    寄地申請書、電腦、刮刮樂海報樣本、公司行號名錄影本、刮刮樂海報資料底稿
    、MO磁碟片等物，並循線查扣甲Ｊ○所得部分贓款計一千二百三十萬二千八百六
    十六元、ｎ○○所得部分贓款一百八十萬元、宇○○所得部分贓款四百萬元及甲
    Ｊ○以所得贓款購得信託登記至其妹馮玉菁名下之坐落臺中市○○段一一六之四
    地號土地及其上建號六二八號即臺中市○○區○○里○○路○段四二九之二號房
    屋及土地一筆。
四、案經臺灣臺中地方法院檢察署檢察官指揮臺中縣警察局移送後偵查起訴及雲林縣
    警察局西螺分局報請臺灣臺中地方法院檢察署移送併辦。
    理      由
一、被告ｎ○○、甲ｅ○、ｖ○○、甲Ｔ○、ｗ○○、甲黃○、甲己○、甲ｌ○、午
    ○○、甲癸○、Ｆ○○等人對於右揭事實一、二所載分別經人介紹或應徵加入，
    及各自所擔任之工作、月薪數額等事實，均據渠等分別於警訊或偵審中坦承不諱
    ，互核大致相符，並經附表三所示共一百七十一名被害人在警訊時指訴甚詳，且
    被害人確於收到刮刮樂廣告紙而刮中獎後，有分別匯入附表三被詐欺金額欄所示
    之金額至指定帳戶（如附表二各欄所示帳戶）之事實，復有多數被害人分別提出
    之匯款收據附卷可稽。被告ｎ○○、卯○○對於右揭事實一所載偽填台灣大哥大
    公司行動電話服務申請書，偽造郭春枝等人之簽名於台灣大哥大公司上開行動電
    話服務申請書客戶親簽欄內，而為連續偽造上開私文書後予以行使之犯行，亦均
    坦承不諱，且經被害人甲丑○（原名郭春枝）、洪秀鶴、ｃ○○、劉賢平、李訓
    仲、胡銀和、周古泓梅、謝金木、戌○○等人於本院九十年十月八日訊問時均證
    稱並未委託他人申請上開行動電話使用等語（見本院卷第九六七頁至第九九六頁
    筆錄），並有台灣大哥大公司上開行動電話服務申請書附卷可稽（見臺灣臺中地
    方法院檢察署八十九年度偵字第七○五六號卷第一六五頁至第一八六頁及本院卷
    第四○一頁）。又被告ｋ○○亦坦承右揭事實二所載受宇○○之託，先後印製約
    三十萬份之刮刮樂廣告紙供宇○○等人持以詐騙他人之用，並經警在其臺中市○
    區○○路一三七號住處扣得附表四編號十至十三所示之刮刮樂海報樣本、刮刮樂
    海報資料底稿、公司行號名錄影本、MO 磁碟片等可稽，事證明確。
二、被告ｎ○○嗣辯稱：我於該詐欺集團中並未居於領導地位，僅是受有經營經驗者
    指揮之小角色而已。我之所以曾代發薪水予少數被告，係因我之家小位於臺灣，
    須常往來於臺灣與大陸之間，故總部設於大陸地區之詐欺集團領導者，乃一度委
    託我代發臺灣地區少部分人員之薪水，我並非處於領導地位的老闆或主謀云云。
    被告甲Ｔ○嗣辯稱：我僅於八十七年底陪同ｎ○○前往大陸地區時，因集團人手
    不足而幫忙接聽電話，然其後即因懷孕身體狀況不佳，無法再上班工作，即均未
    再任職或參與詐騙集團云云（均見本院卷第九二八頁至第九三○）。被告甲未○
    辯稱：我於八十七年底即在廈門市經營探索咖啡館，並未涉及本案，僅因與甲Ｊ
    ○熟識，時常玩在一起，並偶而至其上班之處所，方遭誤解涉及本案。又共同被
    告於警訊時對於我有否於該詐騙集團擔任任何職務，抑或擔任何種角色，均有差
    異甚大之說詞（有稱我為主任、或課長，或專員等），顯見此等陳述有瑕疵，自
    不得採云云（見本院卷第七九八頁、第七九九頁）。被告甲己○嗣辯稱：我於八
    十八年十一月間至大陸為我當時的男友甲黃○煮飯，後來有煮飯給他人吃，但我
    並未參與詐欺集團，也不負責接聽電話，甲黃○有給我零用金三、四萬元，但並
    非薪水云云（見本院卷一一二頁、第一一四四頁、第一一四五頁筆錄）。被告ｋ
    ○○嗣辯稱：我對於宇○○委託印製的廣告與處理其他客戶之委託完全相同，均
    僅係依客戶指示完成印刷，未曾過問宇○○委託印刷之刮刮樂廣告究竟供作何種
    用途，而宇○○亦未曾將其印製之目的告知我，故我主觀上確實不知所印製海報
    之確實用途云云（見本院卷第六一○頁）。
三、惟據（一）被告ｎ○○於警訊時供稱曾替宇○○發薪資給壬○○、午○○、Ｆ○
    ○、ｖ○○、ｗ○○、甲己○、甲癸○、陳耀徽、甲黃○、甲Ｔ○、甲ｅ○、甲
    ｌ○等人（見臺灣臺中地方法院檢察署八十九年度偵字第七○五六號卷第二五頁
    背面筆錄）。被告Ｆ○○、甲癸○、陳耀徽等人亦均供稱渠等薪資係由被告ｎ○
    ○負責發放等語（見同上偵查卷第四七頁背面、第五一頁背面、第五六頁背面筆
    錄）。被告甲Ｔ○亦供稱被告ｎ○○曾匯薪資四萬八千元予被告甲己○等語（見
    同上偵查卷第六三頁筆錄），亦有該匯款委託書扣案可憑（置於ｎ○○被扣押物
    之附件袋內，即附表四編號十四所示）。又被告ｎ○○除於大陸廈門市國泰大樓
    內以「陳專員、陳主任」之假名，接聽被害人電話行詐騙伎倆外，尚受宇○○之
    交辦，委請卯○○偽填台灣大哥大公司上開行動電話服務申請書，偽造郭春枝等
    人之簽名於台灣大哥大公司上開行動電話服務申請書客戶親簽欄內，而為連續偽
    造上開私文書後予以行使，足見被告ｎ○○參與本案之程度顯較其餘被告甲ｅ○
    、ｖ○○等人為重。另被告ｎ○○亦曾將其因參與本案詐騙之部分所得一百八十
    萬元寄放在甲Ｔ○於花旗銀行文心分行帳戶內，嗣由甲Ｔ○於案發後之八十九年
    五月二十四日上午十一時二十分許，帶同警方至該銀行提領該一百八十萬元，並
    轉換臺灣銀行一百八十萬元之支票一張扣案等情，亦據被告ｎ○○、甲Ｔ○供述
    在卷（見同上偵查卷第二七七頁、同署八十九年度偵字第一一二五七號卷第一四
    五頁筆錄），是其犯罪所得亦較單純領取薪資及些許紅利之其餘被告甲ｅ○、ｖ
    ○○等人為高。綜此，被告ｎ○○固未參與全部犯罪之籌備、計劃等工作，但亦
    非其所辯僅是受人指揮之小角色而已，此由其有上開發放薪資、申辦行動電話及
    因此所得較高等情觀之自明。（二）被告甲Ｔ○業於警訊時供稱係自八十七年十
    二月起至被警查獲為止（即八十九年四月二十八日）受僱宇○○向他人詐騙，並
    與ｎ○○因此所得約四百萬元，用以繳納房屋貸款及車款等語（見同署八十九年
    度偵字第七○五六號卷第六一頁背面、六三頁背面筆錄）。參以被告ｎ○○、甲
    Ｔ○為夫妻，渠等自八十七年間起至八十九年四月底止先後有七次同時出入境記
    錄（甲Ｔ○另有各二次出入境記錄，ｎ○○另有各一次出入境記錄，甲Ｔ○第一
    次出境與第二次入境時間又與ｎ○○之該次出入境時間相同），此有渠二人出入
    境記錄表附卷可查（見本院卷第七八四頁、第七九二頁），足見被告甲Ｔ○辯稱
    其僅於八十七年底參與詐騙集團而已云云，顯係事後避重就輕之詞，不足採信。
    （三）被告甲未○辯稱其在廈門市經營探索咖啡館，固據其提出約定書、營業執
    照及稅務登記證為憑（見本院卷第七五九頁至第七六一頁），惟其亦有共同參與
    右揭接聽被害人電話行詐騙伎倆之犯行，業據被告ｎ○○、午○○、Ｆ○○、ｖ
    ○○、甲癸○、傅建軍、甲Ｔ○、ｗ○○、甲ｅ○等人於警訊時供述在卷（見同
    署八十九年度偵字第七○五六號卷第二五頁、第四四頁、第四六頁、第四九頁、
    第五一頁、第五九頁背面、第六二頁背面、同署八十九年度偵字第一一二五七號
    卷第一二○頁背面、第一四七頁筆錄）。被告甲未○並供稱係經由宇○○、甲Ｊ
    ○之介紹而認識其餘被告（見本院卷第一一四頁筆錄），而宇○○、甲Ｊ○又係
    本案刮刮樂詐騙集團之主謀（此除由其餘被告之供述可知外，亦由宇○○於案發
    後被查扣其犯罪之部分所得即高達四百萬元、甲Ｊ○於案發後被查扣其犯罪之部
    分所得高達一千二百三十萬二千八百六十六元及以犯罪所得購得之坐落臺中市○
    ○段一一六之四地號及六二八建號即臺中市○○區○○里○○路○段四二九之二
    號房屋及土地觀之自明），被告甲未○復因曾與宇○○、甲Ｊ○、壬○○等人於
    八十五年間共同基於為自己不法所有之概括犯意聯絡，參與俗稱販賣六合彩明牌
    之詐騙集團詐取民眾財物，經警查獲，並經判刑在案（甲Ｊ○、壬○○、甲未○
    均經本院於八十五年十一月二十一日以八十五年度訴字第一一四六號各判處有期
    徒刑二年，緩刑五年，嗣均經撤回上訴而確定；宇○○則經臺灣高等法院臺中分
    院於九十年九月二十六日以九十年度重上更（三）字第一三○號判處有期徒刑五
 年），此有臺灣高等法院上開被告全國前案紀錄表附卷可憑（見本院卷第二四頁
    、第二八頁、第三六頁、第一一二二頁）。是渠等除已共犯他案在先外，現又夥
    眾聚集於廈門市國泰大樓之本案犯罪地點，顯見彼此關係密切，交情匪淺，則被
    告ｎ○○、午○○、Ｆ○○、ｖ○○、甲癸○、傅建軍、甲Ｔ○、ｗ○○、甲ｅ
    ○等人於警訊時供述被告甲未○亦有共同參與右揭接聽被害人電話行詐騙伎倆之
    犯行，洵堪採信。被告甲未○縱另於廈門市經營探索咖啡館，亦無礙其參與本案
    常業詐欺之成立；而被告ｎ○○、午○○、Ｆ○○、ｖ○○、甲癸○、甲Ｔ○、
    ｗ○○、甲ｅ○等人在與被告甲未○同時接受本院訊問或審理時雖均改口否認被
    告甲未○參與本案，無非係事後迴護被告甲未○之詞，並不可採。至於被告ｎ○
    ○等人於警訊時對於被告甲未○在該詐騙集團中擔任之職務，雖有稱「主任」、
    「課長」、「專員」等詞，但該刮刮樂詐騙集團，本意即在騙取他人財物，負責
    接聽電話之成員均以假名與被害人對話後行詐騙伎倆，觀其參與之成員被查獲者
    即多達十餘人，而本案刮刮樂詐騙集團名稱又多達十六個（如附表一所示），參
    與之成員於每個集團中亦多以不同之假名代之，此由被告傅建軍於警訊時自稱用
    「李專員」、「王課長」假名（見同署八十九年度偵字第七○五六號卷第五九頁
    筆錄）、被告ｖ○○自稱用「楊雅萍」、「李雅萍專員」假名（見同上偵查卷第
    四九頁筆錄）、被告甲Ｔ○自稱用「朱專員」、「張專員」假名（見同上偵查卷
    第六二頁）、被告甲ｌ○自稱用「江月虹專員」、「楊碧錚專員」假名（見同上
    偵查卷第六六頁背面筆錄）、被告午○○供稱被告ｎ○○曾以「陳專員」、陳主
    任」假名（見同上偵查卷第四四頁筆錄）等情觀之可知，即參與之成員往往非僅
    有單一之假職稱，亦非當然確知其他成員之職稱為何，被告甲未○自不得徒以其
    餘被告對其究係擔任何種職稱之不同供述而卸其刑責。（四）被告甲己○於警訊
    時業已供稱有幫「華豐集團」煮飯及偶而學接電話等語（見同署八十九年度偵字
    第一一二五七號卷第一二三頁背面筆錄）。同案被告ｎ○○、Ｆ○○、ｖ○○、
    甲癸○、陳耀徽、傅建軍、甲Ｔ○、甲ｌ○、甲ｅ○於警訊時亦均供稱被告甲己
    ○有參與接聽被害人電話行詐騙伎倆之犯行（見同署八十九年度偵字第七○五六
    號卷第二三頁背面、第四五頁背面、第四九頁、第五一頁、第五六頁背面、第五
    九頁背面、第六三頁、第六六頁背面、同署八十九年度偵字第一一二五七號卷第
    一四七頁背面筆錄）；復依前揭所述，被告ｎ○○曾匯薪資四萬八千元予被告甲
    己○，是被告甲己○確有受僱該刮刮樂詐騙集團而有共同參與右揭常業詐欺之犯
    行，亦堪認定，被告甲己○上開所辯，應係卸責之詞，不足採信。（五）被告ｋ
    ○○於警訊時業已供稱多少知道該廣告紙有可能作為騙人之物，係基於朋友及鄰
    居情誼，才受宇○○之委託先後印製約三十萬份之廣告紙等語（見同署八十九年
    度偵字第七○五六號卷第三三頁至第三五頁筆錄）。嗣本院依被告ｋ○○之請求
    勘驗該警訊錄音帶，經勘驗結果，被告ｋ○○確有供稱因與宇○○認識，受其拜
    託才為其印製刮刮樂廣告，他沒有講是要詐騙用途，是我想大概是‧‧‧等語（
    見本院卷第八二三頁背面筆錄）。按社會上刮刮樂詐財事件屢見不鮮，經由新聞
    媒體廣為報導後，雖仍有少數人為詐欺集團所騙，但已為多數民眾知悉此為詐騙
    伎倆，被告ｋ○○自述係清華大學動力機械系畢業，並多年經營艾美廣告設計工
    作室，顯非至愚之人，豈有不知此詐騙伎倆之理？且其既與宇○○為熟識多年之
    鄰居及朋友，而宇○○自述係從事室內裝潢等工作，則被告ｋ○○對宇○○從事
    之工作應能知悉，竟先後為宇○○印製與其工作無關之刮刮樂廣告紙，且數量高
    達約三十萬份，宇○○苟非持以詐財之用，何需委託印製如此大量之廣告紙，則
    被告ｋ○○對宇○○欲持該廣告紙用以詐欺，應有認識，其因而受託印製廣告紙
    ，即為幫助行為，是被告ｋ○○上開所辯，亦係卸責之詞，並不可採。
    此外，右揭事實，並有附表四所示物品扣案可證，而被告甲Ｊ○、宇○○等人向
    已指證之被害人詐欺獲利所得，即高達一億八千五百零四萬六千元，且規模極大
    ，被告ｎ○○、甲未○、甲ｅ○、ｖ○○、甲Ｔ○、ｗ○○、甲黃○、甲己○、
    甲ｌ○、午○○、甲癸○、Ｆ○○等人每月可獲取固定薪資及金額不定之紅利，
    顯均以犯此詐欺罪之所得恃以維生，均應成立常業詐欺罪。綜上所述，本件事證
    明確，被告等右揭犯行均堪認定。
四、核被告ｎ○○、甲未○、甲ｅ○、ｖ○○、甲Ｔ○、ｗ○○、甲黃○、甲己○、
    甲ｌ○、午○○、甲癸○、Ｆ○○等人右揭參與刮刮樂詐財之行為，均係犯刑法
    第三百四十條之常業詐欺罪。被告ｋ○○所為，係犯刑法第三百四十條常業詐欺
    罪之幫助犯，並依刑法第三十條第二項之規定減輕其刑。被告ｎ○○、卯○○偽
    造郭春枝等人之簽名於台灣大哥大公司上開行動電話服務申請書客戶親簽欄內後
    予以行使，自足以生損害於郭春枝等申請名義人及台灣大哥大公司，並因此詐得
    免付通話費用之不法利益，均係犯刑法第二百十六條、第二百十條之行使偽造私
    文書罪及刑法第三百三十九條第二項、第一項之詐欺得利罪（公訴人於事實欄內
    有敘及此詐欺得利犯行，惟於所犯法條欄內漏未論及，應予補充），因被告卯○
    ○業已參與行使偽造私文書構成要件內之行為，即屬共同正犯，公訴人認其僅係
    幫助犯，尚有未洽。被告ｎ○○、甲未○、甲ｅ○、ｖ○○、甲Ｔ○、ｗ○○、
    甲黃○、甲己○、甲ｌ○、午○○、甲癸○、Ｆ○○與宇○○、甲Ｊ○、壬○○
    、傅建軍、陳耀徽等人就右揭常業詐欺犯行，及被告ｎ○○、卯○○與宇○○等
    人就右揭行使偽造私文書、詐欺得利犯行間，均有犯意之聯絡及行為之分擔，均
    為共同正犯。被告ｎ○○、卯○○偽造署押之行為為偽造私文書之階段行為，又
    偽造私文書之低度行為，復為行使之高度行為所吸收，均不另論罪（是公訴人認
    渠等另犯刑法第二百十七條之偽造署押罪，即有未合）。被告ｎ○○、卯○○先
 後多次行使偽造私文書及詐欺得利之犯行，均時間緊接，犯罪構成要件亦係相同
    ，顯均係基於概括犯意反覆為之，應分別依連續犯之規定論以一罪，並各加重其
    刑。被告ｎ○○所犯常業詐欺及詐欺得利犯行，有實質上一罪關係，應以常業詐
    欺罪處斷。又被告ｎ○○所犯常業詐欺、行使偽造私文書罪及被告卯○○行使偽
    造私文書、詐欺得利罪間，均有方法結果牽連犯之裁判上一罪關係，被告ｎ○○
    應從一重之常業詐欺罪處斷，被告卯○○應從一重之行使偽造私文書罪處斷。原
    審依刑法第二十八條、第五十六條、第三百四十條、第二百十六條、第二百十條
    、第三百三十九條第二項、第一項、第三十條第一項、第二項、第五十五條、第
    二百十九條、第三十八條第一項第二款、第三款，罰金罰鍰提高標準條例第一條
    前段，判決如主文。審酌被告ｋ○○受託印製刮刮樂廣告紙，幫助刮刮樂詐財得
    逞，其餘被告等（被告卯○○除外）參與刮刮樂詐財，使一般民眾誤信而遭騙，
    其受騙人數之多，詐得金額之鉅，均比一般詐欺罪嚴重，不但對受騙之個人、家
    庭造成嚴重打擊，產生無法彌補之損害，並使社會產生貪婪、投機之惡習。渠等
    犯罪情節嚴重，所生之損害鉅大，應予從重處罰。而被告等（除被告卯○○、ｋ
    ○○外）加入詐欺集團，期間有長達年餘者；有僅數月者，量刑不宜劃一，應考
    量渠等犯罪期間之長短，以為刑度輕重之依據。又被告卯○○受託偽造申辦上開
    行動電話，除使台灣大哥大公司損失通話費用外，並使上開申請名義人與台灣大
    哥大公司發生爭執，足生損害上開申請名義人及台灣大哥大公司對行動電話用戶
    管理之正確性，亦造成事後警方查緝本案犯罪之困難，及審酌被告等之品行、犯
    罪之動機、目的及犯罪後之態度等一切情狀，分別量處如原審主文所示之刑（因
    被告等人僅參與公訴人所指之部分犯行，後述之。是公訴人對被告ｎ○○、甲未
    ○均求處有期徒刑六年，對被告卯○○、ｋ○○均求處有期徒刑三年，對其餘被
    告均求處有期徒刑三年六月，均屬過重，附此敘明），以示懲儆。
五、扣案如附表四編號一所示之0000000000號行動電話一支，係宇○○與
    被告ｎ○○、卯○○等人行使偽造私文書犯罪所得之物。附表四編號二至五所示
    之人頭帳戶資料單四張、刮刮樂海報刊登電話單六張、折刮刮樂海報地址單一張
    及轉接行動電話一覽表八張，係被告ｎ○○所有持以供常業詐欺犯罪所用之物。
    附表四編號六、七所示之詐騙用電話號碼表二張、華潤國際財團刮刮樂廣告製版
    單二張，係共犯甲Ｊ○所有持以供常業詐欺犯罪所用之物。附表四編號八所示之
    偽填行動電話帳寄地申請書一張，係被告ｎ○○、卯○○所有持以供行使偽造私
    文書犯罪所用之物。附表四編號九、十、十三所示之電腦一組、刮刮樂海報樣本
    五張及MO磁碟片三片，係被告ｋ○○所有持以供幫助常業詐欺犯罪所用之物。附
    表四編號十一、十二所示之公司行號名錄影本十三張及刮刮樂海報資料一張，係
    共犯宇○○所有持以供常業詐欺犯罪所用之物，業據被告ｎ○○、卯○○、ｋ○
    ○等人供明在卷，爰分別依刑法第三十八條第一項第二款（指附表四編號二至十
    三所示之物）、第三款（指附表四編號一所示之物）之規定宣告沒收。另如附表
    五所示「台灣大哥大股份有限公司行動電話服務申請書」二十三張上之偽造「郭
    春枝」、「甲申○」、「胡銀和」、「謝金木」之署押各二枚、「ｃ○○」、陳
    信泉」之署押各三枚、「洪秀鶴」、「劉賢平」、「李訓仲」、「吳玉珍」、「
    黃彥憲」、周古泓梅」、「戌○○」、「蔣文斌」、「梁銘玟」之署押各一枚，
    不能證明業已滅失，不問屬於犯人與否，均應依刑法第二百十九條之規定宣告沒
    收。另被告偽造之「台灣大哥大股份有限公司行動電話服務申請書」二十三張已
    交予台灣大哥大公司（公訴人於本附表四編號三一中，僅指有十七張申請書），
    非屬被告等所有，爰不另為沒收之諭知。又被告ｎ○○被查扣之附表四編號十四
    至十六所示之匯款單（受款人：甲己○、張建寧）、花旗銀行存款明細表、身分
    證；被告甲Ｊ○被查扣之附表四編號十七至二二所示之中華電信收據帳單、黃宗
    興分證、銀行存款單及各基金淨額表、馮玉菁存摺、馮振威存摺、ｋ○○存摺；
    被告傅建軍被查扣之附表四編號二三至二七所示之花旗銀行交易概要單、花旗銀
    行交易表、花旗銀行現金存款單、花旗銀行跨行匯款申請書、泛亞銀行匯出匯款
    回條聯；被告甲癸○被查扣之附表四編號二八所示之行動電話申請表；被告卯○
    ○被查扣之附表四編號二九至三十所示之身分證、身分證影本；被告ｋ○○被查
    扣之附表四編號三二所示之南洋商業機構六合彩廣告紙。均核非供被告等犯罪所
    用之物，而附表四編號三七、三八所示之刮刮樂詐財錄音帶、匯款收據，則係被
    害人提出之證物，爰均不予宣告沒收。至於被告甲Ｊ○、ｎ○○、宇○○等被查
    扣之附表四編號三三至三六所示之贓款及不動產，雖係渠等犯罪所得之物，惟為
    供被害人將來取償之用，亦不予宣告沒收，公訴人雖請求本院將此諭知發還被害
    人，但因查無依據，自不予以諭知發還，原審併予敘明，核無不合，被告等上訴
    意旨分述如次：
  (一)、被告ｎ○○上訴意旨略以：其於八十七年底赴中國大陸廈門，參加宇○○詐騙
      集團，只負責接聽電話，雖曾受宇○○之託，從廈門帶集團成員之薪資回台灣
      發放，次數只一、二次，至於薪資、獎金如何計算，均由宇○○計算，可見原
      審認定ｎ○○發放薪資之行為，與事實不符，至於宇○○另交代被告ｎ○○將
      人頭資料交給卯○○申辦電話，扣案之詐欺集團資料，係宇○○所寄放，該詐
      騙集團實際負責人為宇○○、甲Ｊ○，而非被告ｎ○○，又被告ｎ○○之兄崔
      智先於去年去世，家中經濟均賴被告ｎ○○維持，請求從輕量刑，並給予緩刑
      之宣告等情，惟查被告ｎ○○有前揭犯行，原審理由已詳加敘明，核無違誤，
      且此部分原審量刑亦妥適，被告ｎ○○上訴為無理，應予駁回。
  (二)、被告甲未○上訴意旨略以：同案被告ｎ○○等人，固於警訊時供稱被告甲未○
      涉犯本案，但同案被告對被告甲未○在本件集團中之職銜有供稱為「主任」或
      稱「課長」或稱「專員」，顯有瑕疵，同案被告於偵、審中均翻異前供，已明
      確供稱甲未○非本件詐欺集團成員，且未涉犯本案，且被告甲未○何時加入詐
      騙集團，薪資多少，如何取得薪資，共取得多少，均欠明瞭等語。惟查原審判
      決已認定被告甲未○於八十七年十月至八十九年一月之間參與本件詐欺集團，
      並與ｎ○○在該集團負責監督接聽電話成員之工作，則其已與宇○○等人為本
      件集團之核心人員，與一般員工僅薪資者不同，原審認定甲未○涉犯本案，理
      由已詳加敘明，核無違誤，被告甲未○上訴為無理由，應予駁回。
  (三)、被告甲ｅ○上訴意旨略以：被告甲ｅ○因其子生病，缺醫藥費，向宇○○借錢
      ，無法償還，經宇○○要求方前往大陸應職，犯罪之情狀可憫恕，請予減刑，
      並諭知緩刑云云。惟查原審此部分量刑已妥適，且本件詐騙集團甚大，詐得款
      項甚鉅，本院認被告甲ｅ○不宜併為緩刑之宣告。
  (四)、被告ｖ○○上訴意旨略稱：被告ｖ○○於八十八年六月十三日與陳耀徽（於九
      十年九月九日去世）結婚，陳耀徽至大陸工作，被告ｖ○○於八十八年八月隨
      丈夫到廈門負責接聽電話，並將來電轉接給陳耀徽，原不知係為詐騙集團工作
      ，後知悉為詐騙成員，原與陳耀徽要一同離職，但被集團控制不能離開，且被
      告ｖ○○在該集團工作時間不長，現已有正常工作，請求從輕量刑，並給予緩
      刑之機會等情，惟查原審已審酌被告ｖ○○犯罪一切情狀，量刑已妥適，且本
      件詐欺集團規模龐大，詐得款項甚鉅，本件認被告ｖ○○不宜宣告緩刑。
  (五)、甲Ｔ○上訴意旨略以：八十七年間其夫ｎ○○至大陸廈門參加宇○○詐騙集團
      ，因其新婚，不願相隔兩地，所以隨ｎ○○赴廈門，偶有幫忙接聽電話，並無
      實際參與詐騙行為，被告甲Ｔ○並無自稱「專員」，本件查扣之贓款一百八十
      萬元，原係ｎ○○存放於甲Ｔ○名下花旗銀行之帳戶內，如果甲Ｔ○有參與詐
      騙集團行詐，豈有使用自己帳戶存款之理等語，惟查甲Ｔ○有本件犯行，前已
      敘明，被告甲Ｔ○所辯，自不足採信，其上訴為無理由，應予駁回。
  (六)、被告ｗ○○係經由甲ｅ○介紹，並由宇○○當面親口保證係合法的，工作性質
      係接聽電話之工作，其僅負責當被害人打電話進來時，詢問找那一位，嗣被害
      人告知時，其將電話轉接他人接洽，其並無自稱「專員」、「課長」參與行騙
     ，且月薪僅四萬元，亦屬合理，又接聽電話地點與其他人工作之地點不同，被
      告ｗ○○並不知有詐騙情事，且其工作時間不長，縱被認有詐欺，亦請從輕量
      刑，並為緩刑之諭知云云。惟查被告ｗ○○有本件犯行，原審理由已敘明，核
      無違誤，且本件詐騙金額甚鉅，請求從輕量刑，並無理由，且不宜宣告緩刑，
      被告ｗ○○上訴為無理由，應予駁回。
  (七)、被告甲黃○上訴意旨略以：被告甲黃○係因宇○○集團以高薪利誘方式，原不
      知工作性質，嗣被告甲黃○得知其為詐騙集團工作，因人在大陸受集團控制，
      不得脫離，其工作僅半年，請求從輕，又被告甲黃○之妻朱和鳳於九十一年六
      月一日產下一子，因生產時朱和鳳大量出血，於翌日去世，留下一子與被告甲
      黃○相依為命，請能給予緩刑之宣告等語，惟查原審對被告甲黃○量刑已妥適
      ，又本件詐騙金額甚鉅，本院認不宜宣告被告甲黃○緩刑，被告甲黃○上訴為
      無理由，應予駁回。
  (八)、被告甲己○上訴意旨略以：被告甲己○於八十八年十二月底前往大陸之目的係
      探訪男朋友甲黃○，非為加入甲Ｊ○等詐欺集團，被告甲己○未領取甲Ｊ○等
      詐欺集團之薪資，共同被告ｎ○○曾匯四萬八千元入被告甲己○之帳戶，該款
      係予共同被告甲黃○之款項，僅借用被告帳戶匯款，在大陸被告甲己○僅煮飯
      及打雜，並無自稱「專員」，及負責接聽電話工作，此經甲黃○、午○○、ｖ
      ○○、Ｆ○○供陳屬實，被告甲己○並無參與行詐云云。惟查共同被告ｎ○○
      於警察局初訊時供稱：「‧‧‧‧甲己○係煮飯兼專員」：共同被告ｖ○○供
      稱：「‧‧‧‧甲己○‧‧‧‧等都擔任專員接電話工作」；共同被告甲癸○
      供稱：「‧‧‧‧一名煮菜工，偶而會充當專員的甲己○」；共同被告陳耀徽
      供稱：「‧‧‧‧甲己○是擔任煮飯的工作，之後就加入華豐國際財團專員」
      ；共同被告傅建軍供稱：「‧‧‧‧甲己○擔任煮飯工作，有時也會接聽電話
      」；共同被告甲Ｔ○供稱：「（甲己○擔任何工作？）擔任煮中、晚餐及接聽
      電話」（見八十九年度偵字第七○五六號卷第二四、四九、五一、五六、五九
      、六三頁），共同被告於偵審中雖為有利被告甲己○之供述，然於案發初訊時
      之記憶較清晰，且未受他人影響，自以初訊為可採，被告甲己○所辯其未參與
      本件詐欺行為，自不足採，其上訴為無理由，應予駁回。
  (九)、被告甲ｌ○上訴意旨略以；被告甲ｌ○因須維持家計，經他人介紹至公司上班
      ，當時僅告知單純接電話，公司並聲明一切行為責任均由公司負責，嗣後知悉
      該項工作與其不適合，要求離職時，公司不准放人，其僅係公司職員，並非主
      管級之職務，僅聽命公司，且其工作時間僅二個月，且家庭經濟賴其維持，現
      已有正當工作，請給予自新之機會等情，惟查原審已審酌被告甲ｌ○犯罪之一
      切情狀，量刑已妥適，被告甲ｌ○上訴為無理由，應予駁回。
  (十)、被告午○○、甲癸○上訴意旨均以渠等只負責接聽電話，並未參與詐欺犯行云
      云，惟被告午○○、甲癸○有本件犯行事證明確，原審理由已敘明，核無違誤
      ，被告午○○、甲癸○上訴為無理由，均應予以駁回。
  (十一)、被告Ｆ○○上訴意旨略以：被告Ｆ○○經人介紹，聲稱至大陸工作，每月薪資
      四萬元，僅替公司接聽電話，所有工作均由公司主使，被告Ｆ○○為公司之員
      工，僅聽從公司指示運作，且其工作時間不長，又須負擔家計，請求給予被告
      自新之機會云云。惟查原審對被告Ｆ○○量刑已妥適，核無違誤，被告Ｆ○○
      上訴為無理由，應予駁回。
  (十二)、被告卯○○上訴意旨略以：被告卯○○已坦承有遭ｎ○○利用，代辦行動電話
      使用之事實，惟被告卯○○所申請之人頭電話僅二十三門，而非起訴事實所云
      之人頭數量六、七餘門號，且從事詐騙集團者其行為均有隱密性，自不可能告
      知被告卯○○，被告卯○○實無幫助詐欺之犯行，被告卯○○於案發後始知悉
      遭ｎ○○等人利用情形，深感懊悔，並已於九十一年六月間，主動與電信公司
      接洽，繳清全部電話費共四萬四千七百十六元，且其家庭賴其照料，請從輕量
      刑，並給予緩刑云云。惟查被告卯○○有本件犯行，原審理由已敘明，核無違
      誤，被告卯○○雖繳交電話費四萬餘元，惟本件詐欺金額高達一億八千五百餘
      萬元，原審量刑妥適，且不宜宣告緩刑，被告卯○○上訴為無理由，應予駁回
      。又原審判決已認定申請之人頭電話為二十三門，認定並無違誤，併此敘明。
  (十三)、被告ｋ○○上訴意旨略以：被告ｋ○○單純為宇○○印製其已設計之廣告紙，
      對於其印製之海報之確實用途並不知悉，宇○○亦未曾將其印製之目的告知被
      告ｋ○○，故被告ｋ○○確實不知情，而印製海報每張雖以成本價二元計價，
      實際每張利潤僅○、五元，並無牟取暴利之情事，且家庭經濟有賴其維持，請
      求從輕量刑，並給予緩刑機會等情，惟查被告ｋ○○所辯不知印製之海報係行
      騙之用云云，不足採信，原審理由已敘明，該無違誤，且原審此部分判決量刑
      已妥適，被告ｋ○○請求從輕量刑，核無理由，且本件詐騙金額甚鉅，本院認
      被告ｋ○○部分不宜宣告緩刑，被告ｋ○○上訴為無理由，應予駁回。
 六、至於臺灣臺中地方法院檢察署九十年度偵字第一四二○八號併送併辦部分：即
     指除被告卯○○、ｋ○○外之其餘被告所為附表三編號一七一部分之詐欺犯行
     （被害人為甲Ｇ）；及上開被告等所為附表三編號一六八、一六九、一七○之
     詐欺犯行（被害人為甲ｏ○、辛○○、乙乙○），雖均未經起訴，惟因上開部
     分均與該被告等（除被告卯○○、ｋ○○外）右揭已被起訴成罪之常業詐欺犯
     行間，有實質上一罪關係，為起訴效力所及，本院自得併予審理。
 七、公訴意旨認被告ｎ○○、甲未○、甲ｅ○、ｖ○○、甲Ｔ○、ｗ○○、甲黃○
     、甲己○、甲ｌ○、午○○、甲癸○、Ｆ○○等人另犯有刑法第一百五十三條
     第一款煽惑他人犯罪之罪（指要求被害人與六合彩部門配合，煽惑他人從事簽
     賭六合彩犯罪行為）、第二百十六條、第二百十條之行使偽造私文書等罪嫌（
     指冒用陳仁茂等百餘人名義向各地銀行及郵局申請開戶帳號予以行使（如附表
     二）、向中華電信公司北、中、南分公司申請（○四）0000000號等約
     六、七十餘線電話（如附表一所示聯絡電話）。另委請卯○○以人頭身分證向
     國內台灣大哥大公司等民營公司申請六、七十餘門號使用）；被告卯○○另犯
     幫助常業詐欺罪、行使偽造私文書（指右揭事實欄一所述代辦二十三支行動電
     話門號以外之其他偽填台灣大哥大公司等民營電信公司之行動電話服務申請書
     後予以行使部分）等罪嫌；被告ｋ○○另犯幫助行使偽造私文書罪嫌等語。按
     犯罪事實應依證據認定之，無證據不得推定其犯罪事實，刑事訴訟法第一百五
     十四條定有明文。又認定不利於被告之事實，須依積極證據，苟積極證據不足
     為不利於被告事實之認定，即應為有利於被告之認定，更不必有何有利之證據
     ，最高法院三十年上字第八一六號判例參照。訊之被告等均堅決否認有公訴人
     所指此部分犯行，並辯稱：並未煽惑他人簽賭六合彩，也不知係由何人負責至
     銀行或郵局開戶及由何人申請電話使用等語；被告卯○○另辯稱；我只有代辦
     如附表五所示之二十三支行動電話等語；被告ｋ○○辯稱：我只有受託印製刮
     刮樂廣告紙，我沒有幫助他人行使偽造私文書等語。查（一）被告等（除被告
     卯○○、ｋ○○外）參與右揭犯行，意在詐欺，並無煽惑他人犯賭博罪之故意
     ，渠等縱在與被害人電話通話時，有鼓勵被害人與該六合彩部門配合，並偽稱
     被害人已簽賭六合彩中獎云云，惟此亦非有「公然」煽惑他人犯罪情事，是該
     被告等之行為並不成立刑法第一百五十三條第一款之煽惑他人犯罪之罪。（二
     ）又依前所述觀之，本案刮刮樂詐騙集團之組織龐大，分工細膩，參與之成員
     往往各司其職，並非參與全部犯罪之籌備、計劃等工作，被告等（除被告卯○
     ○、ｋ○○外）多於本案犯罪期間始加入該組織者，而刮刮樂詐騙集團為達詐
     財之目的，往往於實施詐騙前即取得人頭帳戶及申辦聯絡電話持以犯罪之用，
     則渠等是否知悉如附表二所示帳戶之取得方式及附表一所示各聯絡電話之申辦
     ，已非無疑，遑論渠等有參與其中。又本案被告中（含被告甲Ｊ○）多人指認
     宇○○係該集團首腦，宇○○卻稱係由甲Ｊ○邀其加入刮刮樂詐騙集團及支付
     其報酬等語（見本院卷第五○三頁筆錄），即被告甲Ｊ○與宇○○互相指認對
     方為該集團首腦，卻又稱不知何人負責提領帳款及申辦電話，顯見渠等均有避
     重就輕、互相推諉責任情事，惟被告甲Ｊ○曾供稱上開人頭帳戶係向他人購得
     等語（見同署八十九年度偵字第七○五六號卷第三一頁筆錄），依此以觀，上
     開人頭帳戶即非被告等（除被告卯○○、ｋ○○外）偽造私文書行使後取得。
     又按社會上有專門偽造證件之集團販賣偽造之證件，亦有非法轉租所申辦之電
     話供人使用，並利用報章雜誌刊登買賣他人證件、帳戶及承租之電話供人使用
     等情，恆見需款孔急者有因此出賣其證件、帳戶及轉租其電話供人非法使用。
     是刮刮樂詐騙集團取得人頭帳戶及聯絡電話之方式甚多，並不困難，實無必要
     自行充當人頭以申請帳戶或承租電話，亦可免曝犯行。且本案經本院核閱附表
     二所示之部分帳戶開戶時檢附之證件資料，均無本案被告等人之資料或照片，
     而附表一所示之部分聯絡電話之裝機申請書亦非被告等人所填寫。又無任何證
     據證明被告卯○○有代為申辦附表五所示二十三支行動電話以外之其餘行動電
     話之事實，亦查無被告ｋ○○除有受託印製刮刮樂廣告紙外，尚有何其他幫助
     行使偽造私文書之犯行。綜此，原均應就公訴人所指此部分為無罪之判決，惟
 因公訴人認被告等此部分與上開經起訴成罪之常業詐欺罪或行使偽造私文書罪
     有方法結果牽連犯或連續犯之裁判上一罪關係，爰均不另為無罪之諭知。
八、被告甲ｅ○經合法傳喚，無正當理由不到庭，茲不待其陳述，逕行判決。
九、據上論斷，應依刑事訴訟法第三百七十一條、第三百六十八條，判決如主文。
本案經檢察官乙天○到庭執行職務。
中      華      民      國      九十二  年      一      月      十四    日
                                臺灣高等法院臺中分院刑事第三庭
                                      審判長法  官  陳  朱  貴
                                            法  官  廖  柏  基
                                            法  官  劉  連  星
右正本證明與原本無異。
如不服本判決應於收受送達後十日內向本院提出上訴書狀，其未敘述上訴之理由者並
得於提起上訴後十日內向本院補提理由書（均須按他造當事人之人數附繕本）。
                                            書記官  李  妍  嬅
中      華      民      國      九十二  年      一      月      十五    日
附錄本案論罪科刑法條全文
刑法第三百四十條：
以犯第三百三十九條之罪為常業者，處一年以上七年以下有期徒刑，得併科五萬元以
下罰金。
刑法第二百十六條：
行使第二百十條至第二百十五條之文書者，依偽造、變造文書或登載不實事項或使登
載不實事項之規定處斷。
刑法第二百十條：
偽造、變造私文書，足以生損害於公眾或他人者，處五年以下有期徒刑。
刑法第三百三十九條第一項、第二項：
意圖為自己或第三人不法之所有，以詐術使人將本人或第三人之物交付者，處五年以
下有期徒刑、拘役或科或併科一千元以下罰金。
以前項方法得財產上不法之利益或使第三人得之者，亦同。
                                                                        Ａ
附表一
┌──┬───────┬─────┬──────────┬────────┐
│編號│  集團名稱    │聯絡電話  │  刮中獎額（新台幣）│ 詐騙期間       │
├──┼───────┼─────┼──────────┼────────┤
│一  │恆基兆業國際  │000000000 │  十六萬元          │ 八十七年七月起 │
│    │財團          │000000000 │                    │                │
│    │              │000000000 │  │                │
├──┼───────┼─────┼──────────┼────────┤
│二  │怡和國際財團  │000000000 │  十六萬元          │八十七年七月起  │
│    │              │000000000 │                    │                │
│    │              │000000000 │                    │                │
│    │              │000000000 │                    │                │
│    │              │000000000 │                    │                │
├──┼───────┼─────┼──────────┼────────┤
│三  │大昌國際信託  │0000000000│  二十八萬元        │八十七年十月起  │
│    │財團          │0000000000│                    │                │
│    │              │0000000000│                    │                │
├──┼───────┼─────┼──────────┼────────┤
│四  │亞洲國際信託  │0000000000│  二十八萬元        │八十七年十月起  │
│    │財團          │0000000000│                    │          │
│    │              │0000000000│                    │                │
├──┼───────┼─────┼──────────┼────────┤
│五  │力嘉國際信託  │000000000 │  二十八萬元        │八十七年十月起  │
│    │財團          │000000000 │                    │                │
│    │              │000000000 │                    │                │
│    │              │000000000 │                    │                │
│    │              │000000000 │                    │                │
├──┼───────┼─────┼──────────┼────────┤
│六  │日華國際信託  │000000000 │  二十八萬元        │八十七年十月起  │
│    │財團          │000000000 │                    │                │
│    │              │000000000 │                    │                │
│    │              │000000000 │                    │                │
│    │              │000000000 │                    ││
├──┼───────┼─────┼──────────┼────────┤
│七  │新鴻基國際投資│000000000 │  六十萬元          │八十八年十二月起│
│    │信託財團      │000000000 │                    │                │
│    │              │000000000 │                    │                │
├──┼───────┼─────┼──────────┼────────┤
│八  │華潤國際投資  │000000000 │  六十萬元          │八十八年十二月起│
│    │信託財團      │000000000 │                    │                │
│    │              │000000000 │                    │                │
│    │              │          │                    │                │
├──┼───────┼─────┼──────────┼────────┤
│九  │三井國際投資  │0000000000│  六十萬元          │八十八年十二月起│
│    │信託財團      │0000000000│                    │                │
│    │              │0000000000│                    │                │
├──┼───────┼─────┼──────────┼────────┤
│十  │新世界國際投資│000000000 │  六十萬元          │八十八年十二月起│
│    │信託財團      │000000000 │                    │                │
│    │              │000000000 │                    │                │
├──┼───────┼─────┼──────────┼────────┤
│十一│港麗國際投資  │000000000 │  六十萬元          │八十八年十二月起│
│    │信託財團      │000000000 │                    │                │
│    │              │000000000 │                    │                │
├──┼───────┼─────┼──────────┼────────┤
│十二│匯業國際投資  │000000000 │  六十萬元          │八十九年三月起  │
│    │信託財團      │000000000 │                    │                │
│    │              │000000000 │                    │                │
├──┼───────┼─────┼──────────┼────────┤
│十三│會德豐國際投資│000000000 │  六十萬元          │八十九年三月起  │
│    │信託財團      │000000000 │                    │                │
│    │              │000000000 │                    │                │
├──┼───────┼─────┼──────────┼────────┤
│十四│利田國際投資  │000000000 │  六十萬元          │八十九年三月起  │
│    │信託財團      │000000000 │                    │                │
│    │              │000000000 │                    │                │
├──┼───────┼─────┼──────────┼────────┤
│十五│水星國際投資  │000000000 │  六十萬元          │八十九年三月起  │
│    │信託財團      │000000000 │                    │                │
│    │              │000000000 │                    │                │
├──┼───────┼─────┼──────────┼────────┤
│十六│華豐國際投資  │000000000 │  六十萬元          │八十九年三月起  │
│    │信託財團      │000000000 │                    │                │
│    │              │000000000 │                    │                │
└──┴───────┴─────┴──────────┴────────┘
附表二：利用之帳戶一覽表
┌────┬─────────────┬──────┬──────────┐
│編    號│金融機構名稱              │帳戶名稱    │  帳             號 │
├────┼─────────────┼──────┼──────────┤
│一      │上海商業銀行中山分行      │陳仁茂      │  00000000000000    │
├────┼─────────────┼──────┼──────────┤
│二      │上海商業銀行高雄分行      │酉○○      │  00000000000000    │
├────┼─────────────┼──────┼──────────┤
│三      │上海商業銀行鳳山分行      │施建安      │  00000000000000    │
├────┼─────────────┼──────┼──────────┤
│四      │大安商業銀行台中分行      │胡嘉漢      │  000000000000      │
├────┼─────────────┼──────┼──────────┤
│五      │大安商業銀行西台中分行    │林瑞隆      │  000000000000      │
├────┼─────────────┼──────┼──────────┤
│六      │大安商業銀行板橋分行      │乙酉○      │  000000000000      │
├────┼─────────────┼──────┼──────────┤
│七      │大安商業銀行南京東路分行  │陳志溱      │  000000000000      │
├────┼─────────────┼──────┼──────────┤
│八      │大安商業銀行營業部        │陳志遠      │  000000000000      │
├────┼─────────────┼──────┼──────────┤
│九      │大眾商業銀行大昌分行      │Ｕ○○      │  000000000000      │
├────┼─────────────┼──────┼──────────┤
│十      │大眾商業銀行大昌分行      │張銘筌      │  000000000000      │
├────┼─────────────┼──────┼──────────┤
│十一    │大眾商業銀行右昌分行      │張瑞堂      │  000000000000      │
├────┼─────────────┼──────┼──────────┤
│十二    │大眾商業銀行台南分行      │李世雄      │  000000000000      │
├────┼─────────────┼──────┼──────────┤
│十三    │大眾商業銀行高雄分行      │劉權輝      │  000000000000      │
├────┼─────────────┼──────┼──────────┤
│十四    │大眾商業銀行鳳山分行      │戴忠賢      │  000000000000      │
├────┼─────────────┼──────┼──────────┤
│十五    │中國信託商業銀行三民分行  │許志祥      │  0000000000000     │
├────┼─────────────┼──────┼──────────┤
│十六    │中國信託商業銀行中港分行  │林瑞隆      │  0000000000000     │
├────┼─────────────┼──────┼──────────┤
│十七    │中國信託商業銀行中港分行  │胡嘉漢      │  0000000000000     │
├────┼─────────────┼──────┼──────────┤
│十八    │中國信託商業銀行中港分行  │蔡沛宏      │  0000000000000     │
├────┼─────────────┼──────┼──────────┤
│十九    │中國信託商業銀行中華分行  │甲酉○      │  0000000000000     │
├────┼─────────────┼──────┼──────────┤
│二十    │中國信託商業銀行西台南分行│翁泗汌      │  0000000000000     │
├────┼─────────────┼──────┼──────────┤
│二一    │中國信託商業銀行松山分行  │江志昌      │  0000000000000     │
├────┼─────────────┼──────┼──────────┤
│二二    │中國信託商業銀行城中分行  │楊沼賢      │  0000000000000     │
├────┼─────────────┼──────┼──────────┤
│二三    │中國信託商業銀行城東分行  │陳志溱      │  0000000000000     │
├────┼─────────────┼──────┼──────────┤
│二四    │中國信託商業銀行新興分行  │Ｕ○○      │  0000000000000     │
├────┼─────────────┼──────┼──────────┤
│二五    │中國信託商業銀行新興分行  │張銘筌      │  0000000000000     │
├────┼─────────────┼──────┼──────────┤
│二六    │中國信託商業銀行儲蓄部    │李門環      │  0000000000000     │
├────┼─────────────┼──────┼──────────┤
│二七    │中國信託商業銀行儲蓄部    │陳仁茂      │  0000000000000     │
├────┼─────────────┼──────┼──────────┤
│二八    │中國國際商業銀行北高雄分行│甲ｐ○      │  00000000000       │
├────┼─────────────┼──────┼──────────┤
│二九    │中國國際商業銀行東高雄分行│許志祥      │  00000000000       │
├────┼─────────────┼──────┼──────────┤
│三十    │中國國際商業銀行鳳山分行  │酉○○      │  00000000000       │
├────┼─────────────┼──────┼──────────┤
│三一    │中華商業銀行仁愛分行      │高德貴      │  000000000000      │
├────┼─────────────┼──────┼──────────┤
│三二    │中華商業銀行永康分行      │甲酉○      │  0000000000000     │
├────┼─────────────┼──────┼──────────┤
│三三    │中華商業銀行南京東路分行  │陳志溱      │  00000000000000    │
├────┼─────────────┼──────┼──────────┤
│三四    │中華商業銀行高雄分行      │張凱堯      │  00000000000000    │
├────┼─────────────┼──────┼──────────┤
│三五    │中興商業銀行開元分行      │甲酉○      │  000000000000      │
├────┼─────────────┼──────┼──────────┤
│三六    │台北銀行長安分行          │高德貴      │  000000000000      │
├────┼─────────────┼──────┼──────────┤
│三七    │台新商業銀行七賢分行      │張瑞堂      │  00000000000000    │
├────┼─────────────┼──────┼──────────┤
│三八    │台新商業銀行北台中分行    │林瑞隆      │  00000000000000    │
├────┼─────────────┼──────┼──────────┤
│三九    │台新商業銀行台中分行      │胡嘉漢      │  00000000000000    │
├────┼─────────────┼──────┼──────────┤
│四十    │台新商業銀行台中分行      │徐鎮皖      │  00000000000000    │
├────┼─────────────┼──────┼──────────┤
│四一    │台新商業銀行台南分行      │翁泗汌      │  00000000000000    │
├────┼─────────────┼──────┼──────────┤
│四二    │台新商業銀行城東分行      │李門環      │  00000000000000    │
├────┼─────────────┼──────┼──────────┤
│四三    │台新商業銀行城東分行      │陳仁茂      │  00000000000000    │
├────┼─────────────┼──────┼──────────┤
│四四    │台新商業銀行城東分行      │陸玉平      │  00000000000000    │
├────┼─────────────┼──────┼──────────┤
│四五    │台新商業銀行苓雅分行      │甲ｐ○      │  00000000000000    │
├────┼─────────────┼──────┼──────────┤
│四六    │台新商業銀行桃園分行      │陳師奇      │  00000000000000    │
├────┼─────────────┼──────┼──────────┤
│四七    │台新商業銀行高雄分行      │劉權輝      │  00000000000000    │
├────┼─────────────┼──────┼──────────┤
│四八    │台新商業銀行新生分行      │楊沼賢      │  00000000000000    │
├────┼─────────────┼──────┼──────────┤
│四九    │台新商業銀行新竹分行      │許家銘      │  00000000000000    │
├────┼─────────────┼──────┼──────────┤
│五十    │台新商業銀行新竹分行      │黃俊華      │  00000000000000    │
├────┼─────────────┼──────┼──────────┤
│五一    │台新商業銀行鳳山分行      │施建安      │  00000000000000    │
├────┼─────────────┼──────┼──────────┤
│五二    │玉山商業銀行大墩分行      │林瑞隆      │  0000000000000     │
├────┼─────────────┼──────┼──────────┤
│五三    │玉山商業銀行北高雄分行    │張瑞堂      │  0000000000000     │
├────┼─────────────┼──────┼──────────┤
│五四    │玉山商業銀行前鎮分行      │張源釗      │  0000000000000     │
├────┼─────────────┼──────┼──────────┤
│五五    │玉山商業銀行前鎮分行      │甲酉○      │  0000000000000     │
├────┼─────────────┼──────┼──────────┤
│五六    │玉山商業銀行城東分行      │陳仁茂      │  0000000000000     │
├────┼─────────────┼──────┼──────────┤
│五七    │玉山商業銀行城東分行      │陳志溱      │  0000000000000     │
├────┼─────────────┼──────┼──────────┤
│五八    │玉山商業銀行桃園分行      │曾賢銘      │  0000000000000     │
├────┼─────────────┼──────┼──────────┤
│五九    │玉山商業銀行新竹分行      │黃俊華      │  0000000000000     │
├────┼─────────────┼──────┼──────────┤
│六十    │玉山商業銀行鳳山分行      │酉○○      │  0000000000000     │
├────┼─────────────┼──────┼──────────┤
│六一    │玉山商業銀行鳳山分行      │陳麒文      │  0000000000000     │
├────┼─────────────┼──────┼──────────┤
│六二    │安泰商業銀行桃園分行      │陳仁茂      │  00000000000000    │
├────┼─────────────┼──────┼──────────┤
│六三    │亞太商業銀行營業部        │林瑞隆      │  0000000000000     │
├────┼─────────────┼──────┼──────────┤
│六四    │泛亞商業銀行南屯分行      │林瑞隆      │  000000000000      │
├────┼─────────────┼──────┼──────────┤
│六五    │泛亞商業銀行南屯分行      │徐鎮皖      │  000000000000      │
├────┼─────────────┼──────┼──────────┤
│六六    │泛亞商業銀行南高雄分行    │施建安      │  000000000000      │
├────┼─────────────┼──────┼──────────┤
│六七    │泛亞商業銀行莒光分行      │張瑞堂      │  000000000000      │
├────┼─────────────┼──────┼──────────┤
│六八    │泛亞商業銀行鼎強分行      │甲ｐ○      │  000000000000      │
├────┼─────────────┼──────┼──────────┤
│六九    │美商花旗銀行松江分行      │李門環      │  0000000000        │
├────┼─────────────┼──────┼──────────┤
│七十    │美商花旗銀行松江分行      │陸玉平      │  0000000000        │
├────┼─────────────┼──────┼──────────┤
│七一    │富邦商業銀行北台中分行    │蔡沛宏      │  00000000000000    │
├────┼─────────────┼──────┼──────────┤
│七二    │富邦商業銀行建國分行      │陳信誠      │  00000000000000    │
├────┼─────────────┼──────┼──────────┤
│七三    │富邦商業銀行苓雅分行      │甲ｐ○      │  00000000000000    │
├────┼─────────────┼──────┼──────────┤
│七四    │富邦商業銀行儲蓄部        │李門環      │  00000000000000    │
├────┼─────────────┼──────┼──────────┤
│七五    │富邦商業銀行儲蓄部        │陳志溱      │  00000000000000    │
├────┼─────────────┼──────┼──────────┤
│七六    │富邦商業銀行儲蓄部        │陸玉平      │  00000000000000    │
├────┼─────────────┼──────┼──────────┤
│七七    │華信商業銀行新竹分行      │許家銘      │  00000000000000    │
├────┼─────────────┼──────┼──────────┤
│七八    │華信商業銀行新竹分行      │黃俊華      │  00000000000000    │
├────┼─────────────┼──────┼──────────┤
│七九    │華信商業銀行新竹分行      │蔡昆書      │  00000000000000    │
├────┼─────────────┼──────┼──────────┤
│八十    │華信商業銀行鳳山分行      │施建安      │  00000000000000    │
├────┼─────────────┼──────┼──────────┤
│八一    │華信商業銀行鳳山分行      │管占元      │  00000000000000    │
├────┼─────────────┼──────┼──────────┤
│八二    │華南商業銀行三多辦事處    │甲ｐ○      │  000000000000      │
├────┼─────────────┼──────┼──────────┤
│八三    │華僑商業銀行民權分行      │林瑞隆│  00000000000000    │
├────┼─────────────┼──────┼──────────┤
│八四    │華僑商業銀行新興分行      │黃崇韋      │  00000000000000    │
├────┼─────────────┼──────┼──────────┤
│八五    │華僑商業銀行鳳山分行      │酉○○      │  00000000000000    │
├────┼─────────────┼──────┼──────────┤
│八六    │郵政儲金匯業局            │胡嘉漢      │  局號:000000-0     │
│        │                          │            │  帳號:000000-0     │
├────┼─────────────┼──────┼──────────┤
│八七    │郵政儲金匯業局            │張滄海      │  局號:000000-0     │
│        │                          │            │  帳號:000000-0     │
├────┼─────────────┼──────┼──────────┤
│八八    │郵政儲金匯業局            │陳麒文      │  局號:000000-0     │
│        │                          │            │  帳號:000000-0     │
├────┼─────────────┼──────┼──────────┤
│八九    │郵政儲金匯業局            │楊沼賢      │  局號:000000-0     │
│        │                          │            │  帳號:000000-0     │
├────┼─────────────┼──────┼──────────┤
│九十    │匯通商業銀行四維分行      │甲酉○      │  0000000000000     │
├────┼─────────────┼──────┼──────────┤
│九一    │匯通商業銀行鳳山分行      │張瑞堂      │  0000000000000     │
├────┼─────────────┼──────┼──────────┤
│九二    │匯通商業銀行雙和分行      │高德貴      │  0000000000000     │
├────┼─────────────┼──────┼──────────┤
│九三    │萬泰商業銀行台中分行      │林瑞隆      │  000000000000      │
├────┼─────────────┼──────┼──────────┤
│九四    │萬泰商業銀行建成分行      │李門環      │  000000000000  │
├────┼─────────────┼──────┼──────────┤
│九五    │萬通商業銀行世貿分行      │江志昌      │  00000000000000    │
├────┼─────────────┼──────┼──────────┤
│九六    │萬通商業銀行北高雄分行    │張瑞堂      │  00000000000000    │
├────┼─────────────┼──────┼──────────┤
│九七    │萬通商業銀行台中分行      │林瑞隆      │  00000000000000    │
├────┼─────────────┼──────┼──────────┤
│九八    │萬通商業銀行台中分行      │胡嘉漢      │  00000000000000    │
├────┼─────────────┼──────┼──────────┤
│九九    │萬通商業銀行台中分行      │蔡沛宏      │  00000000000000    │
├────┼─────────────┼──────┼──────────┤
│一○○  │萬通商業銀行台南分行      │翁泗汌      │  00000000000000    │
├────┼─────────────┼──────┼──────────┤
│一○一  │萬通商業銀行儲蓄部        │楊沼賢      │  00000000000000    │
├────┼─────────────┼──────┼──────────┤
│一○二  │萬通商業銀行營業部        │陸玉平      │  00000000000000    │
├────┼─────────────┼──────┼──────────┤
│一○三  │誠泰商業銀行城東分行      │陳仁茂      │  000000000000      │
├────┼─────────────┼──────┼──────────┤
│一○四  │慶豐商業銀行永康分行      │甲酉○      │  0000000000000     │
├────┼─────────────┼──────┼──────────┤
│一○五  │慶豐商業銀行桃園分行      │陳仁茂      │  00000000000000    │
├────┼─────────────┼──────┼──────────┤
│一○六  │聯邦商業銀行九如分行      │許志祥      │  000000000000      │
├────┼─────────────┼──────┼──────────┤
│一○七  │聯邦商業銀行台中分行      │林瑞隆      │  000000000000      │
├────┼─────────────┼──────┼──────────┤
│一○八  │聯邦商業銀行台南分行      │翁泗汌      │  000000000000      │
├────┼─────────────┼──────┼──────────┤
│一○九  │匯豐銀行台北分行          │陸玉平      │  000000000000      │
└────┴─────────────┴──────┴──────────┘
附表三：
┌───┬────┬─────┬───────┬────┬────────┐
│編  號│被害人  │犯罪時間  │被詐欺金額    │檢附證物│刮刮樂海報名稱  │
│      │        │          │（新台幣：元）│        │                │
├───┼────┼─────┼───────┼────┼────────┤
│一    │甲○○  │88.12.16起│90000         │匯款收據│新世界國際投資  │
│      │        │至89.04.28│              │  一張  │  信託財團      │
├───┼────┼─────┼───────┼────┼────────┤
│二    │乙○○  │89.03.31起│90000         │匯款收據│利田國際投資    │
│      │    │至89.04.28│              │一張    │信託財團        │
├───┼────┼─────┼───────┼────┼────────┤
│三    │丙○○  │89.01.13起│640000        │        │港麗國際投資    │
│      │        │至89.04.28│              │        │信託財團        │
├───┼────┼─────┼───────┼────┼────────┤
│四    │庚○○○│88.12.13起│90000         │匯款收據│港麗國際投資    │
│      │        │至89.04.28│              │一張    │信託財團        │
├───┼────┼─────┼───────┼────┼────────┤
│五    │丁○○○│88.12.14起│640000        │匯款收據│港麗國際投資    │
│      │        │至89.04.28│              │三張    │信託財團        │
├───┼────┼─────┼───────┼────┼────────┤
│六    │戊○○  │88.12.21起│90000         │匯款收據│新世界國際投資  │
│      │        │至89.04.28│              │一張    │信託財團        │
├───┼────┼─────┼───────┼────┼────────┤
│七    │己○○  │88.12.2起 │640000        │匯款收據│新世界國際投資  │
│      │        │至89.04.28│              │四張    │信託財團        │
├───┼────┼─────┼───────┼────┼────────┤
│八    │癸○○  │87.10.22起│0000000       │匯款收據│力嘉國際信託    │
│      │        │至89.04.28│              │九張    │財團            │
├───┼────┼─────┼───────┼────┼────────┤
│九    │子○○  │88.12.14起│440000        │匯款收據│華潤國際投資    │
│      │        │至89.04.28│              │三張    │信託財團        │
├───┼────┼─────┼───────┼────┼────────┤
│十    │丑○○  │87.11.23起│142000        │匯款收據│亞洲國際信託    │
│      │        │至89.04.28│              │二張    │財團            │
├───┼────┼─────┼───────┼────┼────────┤
│十一  │寅○○  │87.12.10起│440000        │匯款收據│日華國際信託    │
│      │        │至89.04.28│              │二張    │財團            │
├───┼────┼─────┼───────┼────┼────────┤
│十二  │辰○○  │89.03.24起│45000         │        │匯業國際投資    │
│      │        │至89.04.28│              │        │信託財團        │
├───┼────┼─────┼───────┼────┼────────┤
│十三  │巳○○  │88.12.13起│0000000       │匯款收據│新鴻基國際投資  │
│      │        │至89.04.28│              │十二張  │信託財團        │
├───┼────┼─────┼───────┼────┼────────┤
│十四  │未○○  │89.03.29起│90000         │        │水星國際投資    │
│      │        │至89.04.28│              │        │信託財團        │
├───┼────┼─────┼───────┼────┼────────┤
│十五  │申○○  │89.01.10起│20000         │匯款收據│新鴻基國際投資  │
│      │        │至89.04.28│  │一張    │信託財團        │
├───┼────┼─────┼───────┼────┼────────┤
│十六  │亥○○  │87.11.25起│262000        │匯款收據│亞洲國際信託    │
│      │        │至89.04.28│              │三張    │財團            │
├───┼────┼─────┼───────┼────┼────────┤
│十七  │天○○  │88.12.13起│90000         │匯款收據│新鴻基國際投資  │
│      │        │至89.04.28│              │一張    │信託財團        │
├───┼────┼─────┼───────┼────┼────────┤
│十八  │地○○  │88.12.10起│0000000       │匯款收據│華潤國際投資    │
│      │        │至89.04.28│              │五張    │信託財團        │
├───┼────┼─────┼───────┼────┼────────┤
│十九  │宙○○  │89.03.28起│320000        │匯款收據│水星國際投資    │
│      │        │至89.04.28│              │三張    │信託財團        │
├───┼────┼─────┼───────┼────┼────────┤
│二十  │玄○○  │88.12.14起│0000000       │匯款收據│華潤國際投資    │
│      │        │至89.04.28│              │七張    │信託財團        │
├───┼────┼─────┼───────┼────┼────────┤
│二一  │黃○○○│89.01.06起│0000000       │匯款收據│港麗國際投資    │
│      │        │至89.04.28│              │六張    │信託財團        │
├───┼────┼─────┼───────┼────┼────────┤
│二二  │Ａ○○  │89.03.28起│640000        │匯款收據│會德豐國際投資  │
│      │        │至89.04.28│              │四張    │信託財團        │
├───┼────┼─────┼───────┼────┼────────┤
│二三  │Ｂ○○  │88.12.28起│50000         │匯款收據│港麗國際投資    │
│      │        │至89.04.28│              │一張    │信託財團        │
├───┼────┼─────┼───────┼────┼────────┤
│二四  │Ｃ○○  │89.01.05起│9000          │匯款收據│新世界國際投資  │
│      │        │至89.04.28│              │一張    │信託財團        │
├───┼────┼─────┼───────┼────┼────────┤
│二五  │Ｄ○○○│88.12.27起│0000000       │匯款收據│華潤國際投資    │
│      │        │至89.04.28│              │九張    │信託財團        │
├───┼────┼─────┼───────┼────┼────────┤
│二六  │Ｅ○○  │89.03.28起│640000        │匯款收據│水星國際投資    │
│      │        │至89.04.28│              │四張    │信託財團        │
├───┼────┼─────┼───────┼────┼────────┤
│二七  │Ｇ○○○│89.01.04起│0000000       │匯款收據│三井國際投資    │
│      │        │至89.04.28│              │五張    │信託財團        │
├───┼────┼─────┼───────┼────┼────────┤
│二八  │Ｈ○○  │87.11.07起│0000000       │匯款收據│力嘉國際信託    │
│      │        │至89.04.28│              │七張    │財團│
├───┼────┼─────┼───────┼────┼────────┤
│二九  │Ｉ○○  │89.01.17起│90000         │匯款收據│新鴻基國際投資  │
│      │        │至89.04.28│              │一張    │信託財團        │
├───┼────┼─────┼───────┼────┼────────┤
│三十  │Ｊ○○  │88.12.07起│640000        │匯款收據│新世界國際投資  │
│      │        │至89.04.28│              │四張    │信託財團        │
├───┼────┼─────┼───────┼────┼────────┤
│三一  │Ｋ○○  │87.11.26起│292000        │匯款收據│亞洲國際信託    │
│      │        │至89.04.28│              │三張    │財團            │
├───┼────┼─────┼───────┼────┼────────┤
│三二  │Ｌ○○  │88.12.17起│640000        │匯款收據│港麗國際投資    │
│      │        │至89.04.28│              │四張    │信託財團        │
├───┼────┼─────┼───────┼────┼────────┤
│三三  │Ｍ○○○│89.01.14起│640000        │匯款收據│港麗國際投資    │
│      │        │至89.04.28│              │四張    │信託財團        │
├───┼────┼─────┼───────┼────┼────────┤
│三四  │Ｎ○○  │89.01.10起│640000        │匯款收據│港麗國際投資    │
│      │        │至89.04.28│              │六張    │信託財團        │
├───┼────┼─────┼───────┼────┼────────┤
│三五  │Ｏ○○  │89.03.24起│240000        │匯款收據│利田國際投資    │
│      │        │至89.04.28│              │二張    │信託財團        │
├───┼────┼─────┼───────┼────┼────────┤
│三六  │Ｐ○○○│89.03.27起│595000        │匯款收據│華豐國際投資    │
│      │        │至89.04.28│              │五張    │信託財團        │
├───┼────┼─────┼───────┼────┼────────┤
│三七  │Ｑ○○  │87.10.22起│0000000       │匯款收據│力嘉國際信託    │
│      │  │至89.04.28│              │五張    │財團            │
├───┼────┼─────┼───────┼────┼────────┤
│三八  │Ｒ○○○│88.12.16起│90000         │匯款收據│三井國際投資    │
│      │        │至89.04.28│              │一張    │信託財團        │
├───┼────┼─────┼───────┼────┼────────┤
│三九  │Ｓ○○  │87.12.16起│202000        │匯款收據│日華國際信託    │
│      │        │至89.04.28│              │四張    │財團            │
├───┼────┼─────┼───────┼────┼────────┤
│四十  │Ｔ○○  │88.12.08起│0000000       │        │三井國際投資    │
│      │        │至89.04.28│              │        │信託財團        │
├───┼────┼─────┼───────┼────┼────────┤
│四一  │Ｖ○○  │88.12.13起│90000         │匯款收據│三井國際投資    │
│      │        │至89.04.28│              │一張    │信託財團        │
├───┼────┼─────┼───────┼────┼────────┤
│四二  │Ｗ○○  │88.12.10起│290000        │匯款收據│港麗國際投資    │
│      │        │至89.04.28│              │三張    │信託財團        │
├───┼────┼─────┼───────┼────┼────────┤
│四三  │Ｘ○○  │87.12.10起│502000        │匯款收據│大昌國際信託    │
│      │        │至89.04.28│              │四張    │財團            │
├───┼────┼─────┼───────┼────┼────────┤
│四四  │Ｙ○○  │87.07.16起│274000        │匯款收據│怡和國際財團    │
│      │        │至89.04.28│              │四張    │                │
├───┼────┼─────┼───────┼────┼────────┤
│四五  │Ｚ○○  │88.12.27起│90000         │匯款收據│新世界國際投資  │
│      │        │至89.04.28│              │一張    │信託財團        │
├───┼────┼─────┼───────┼────┼────────┤
│四六  │ａ○○  │89.03.24起│90000         │匯款收據│華豐國際投資    │
│      │        │至89.04.28│              │二張    │信託財團        │
├───┼────┼─────┼───────┼────┼────────┤
│四七  │ｂ○○  │88.12.13起│0000000       │匯款收據│新鴻基國際投資  │
│      │        │至89.04.28│              │十張    │信託財團        │
├───┼────┼─────┼───────┼────┼────────┤
│四八  │ｄ○○  │89.03.29起│395000        │匯款收據│利田國際投資    │
│      │        │至89.04.28│              │三張    │信託財團        │
├───┼────┼─────┼───────┼────┼────────┤
│四九  │ｅ○○  │88.12.16起│0000000       │匯款收據│華潤國際投資    │
│      │        │至89.04.28│              │一張    │信託財團        │
├───┼────┼─────┼───────┼────┼────────┤
│五十  │ｆ○○  │88.12.27起│770000        │匯款收據│三井國際投資    │
│      │        │至89.04.28││四張    │信託財團        │
├───┼────┼─────┼───────┼────┼────────┤
│五一  │ｇ○○  │87.12.02起│0000000       │匯款收據│力嘉國際信託    │
│      │        │至89.04.28│              │一張    │財團            │
├───┼────┼─────┼───────┼────┼────────┤
│五二  │ｈ○○  │89.01.12起│640000        │匯款收據│華潤國際投資    │
│      │        │至89.04.28│              │三張    │信託財團        │
├───┼────┼─────┼───────┼────┼────────┤
│五三  │ｉ○○  │88.12.08起│90000         │匯款收據│華潤國際投資    │
│      │        │至89.04.28│              │一張    │信託財團        │
├───┼────┼─────┼───────┼────┼────────┤
│五四  │ｊ○○  │88.12.03起│0000000       │        │新鴻基國際投資  │
│      │        │至89.04.28│              │        │信託財團        │
├───┼────┼─────┼───────┼────┼────────┤
│五五  │ｌ○○  │89.03.28起│440000        │        │會德豐國際投資  │
│      │        │至89.04.28│              │        │信託財團        │
├───┼────┼─────┼───────┼────┼────────┤
│五六  │ｍ○○  │89.01.07起│30000         │        │華潤國際投資    │
│      │        │至89.04.28│              │        │信託財團        │
├───┼────┼─────┼───────┼────┼────────┤
│五七  │ｏ○○  │87.12.11起│0000000       │匯款收據│日華國際信託    │
│      │        │至89.04.28│              │五張    │財團            │
├───┼────┼─────┼───────┼────┼────────┤
│五八  │ｐ○○  │89.01.12起│90000         │匯款收據│港麗國際投資    │
│      │        │至89.04.28│              │二張    │信託財團        │
├───┼────┼─────┼───────┼────┼────────┤
│五九  │ｒ○○  │87.10.27起│502000        │匯款收據│力嘉國際信託    │
│      │        │至89.04.28│              │四張    │財團            │
├───┼────┼─────┼───────┼────┼────────┤
│六十  │ｓ○○  │88.12.14起│90000         │匯款收據│新鴻基國際投資  │
│      │        │至89.04.28│              │一張    │信託財團        │
├───┼────┼─────┼───────┼────┼────────┤
│六一  │ｔ○○  │89.01.07起│640000        │匯款收據│新世界國際投資  │
│      │        │至89.04.28│              │四張    │信託財團        │
├───┼────┼─────┼───────┼────┼────────┤
│六二  │ｕ○○  │88.12.17起│45000         │匯款收據│三井國際投資    │
│      │        │至89.04.28│              │一張    │信託財團        │
├───┼────┼─────┼───────┼────┼────────┤
│六三  │ｘ○○  │89.03.27起│90000         │匯款收據│匯業國際投資    │
│      │        │至89.04.28│              │一張    │信託財團        │
├───┼────┼─────┼───────┼────┼────────┤
│六四  │ｑ○    │87.11.16起│0000000       │匯款收據│力嘉國際信託    │
│      │        │至89.04.28│              │六張    │財團            │
├───┼────┼─────┼───────┼────┼────────┤
│六五  │ｙ○○  │89.03.22起│240000        │匯款收據│水星國際投資    │
│      │        │至89.04.28│              │二張    │信託財團        │
├───┼────┼─────┼───────┼────┼────────┤
│六六  │ｚ○○  │88.12.15起│0000000       │匯款收據│新世界國際投資  │
│      │        │至89.04.28│              │七張    │信託財團        │
├───┼────┼─────┼───────┼────┼────────┤
│六七  │甲甲○  │88.12.16起│0000000       │匯款收據│新世界國際投資  │
│      │        │至89.04.28│              │七張    │信託財團        │
├───┼────┼─────┼───────┼────┼────────┤
│六八│甲乙○  │88.12.27起│640000        │匯款收據│華潤國際投資    │
│      │        │至89.04.28│              │四張    │信託財團        │
├───┼────┼─────┼───────┼────┼────────┤
│六九  │甲丙○  │87.10.30起│0000000       │匯款收據│日華國際信託    │
│      │        │至89.04.28│              │九張    │財團            │
├───┼────┼─────┼───────┼────┼────────┤
│七十  │甲丁○  │89.03.31起│90000         │匯款收據│利田國際投資    │
│      │        │至89.04.28│              │一張    │信託財團        │
├───┼────┼─────┼───────┼────┼────────┤
│七一  │甲戊○  │89.01.06起│45000         │匯款收據│華潤國際投資    │
│      │        │至89.04.28│              │一張    │信託財團        │
├───┼────┼─────┼───────┼────┼────────┤
│七二  │甲庚○○│87.07.21起│0000000       │匯款收據│怡和國際財團    │
│      ││至89.04.28│              │八張    │                │
├───┼────┼─────┼───────┼────┼────────┤
│七三  │甲辛○  │87.11.03起│42000         │匯款收據│力嘉國際信託    │
│      │        │至89.04.28│              │一張    │財團            │
├───┼────┼─────┼───────┼────┼────────┤
│七四  │甲壬○  │88.12.13起│0000000       │匯款收據│港麗國際投資    │
│      │        │至89.04.28│              │十張    │信託財團        │
├───┼────┼─────┼───────┼────┼────────┤
│七五  │甲子○  │89.03.23起│90000         │匯款收據│利田國際投資    │
│      │        │至89.04.28│              │一張    │信託財團        │
├───┼────┼─────┼───────┼────┼────────┤
│七六  │甲寅○  │88.12.09起│640000        │匯款收據│新世界國際投資  │
│      │        │至89.04.28│              │六張    │信託財團        │
├───┼────┼─────┼───────┼────┼────────┤
│七七  │甲卯○  │89.01.10起│90000         │匯款收據│新鴻基國際投資  │
│      │        │至89.04.28│              │一張    │信託財團        │
├───┼────┼─────┼───────┼────┼────────┤
│七八  │甲辰○  │88.12.07起│90000         │匯款收據│港麗國際投資    │
│      │        │至89.04.28│              │一張    │信託財團        │
├───┼────┼─────┼───────┼────┼────────┤
│七九  │甲巳○  │88.12.22起│90000         │匯款收據│新鴻基國際投資  │
│      │        │至89.04.28│              │一張    │信託財團        │
├───┼────┼─────┼───────┼────┼────────┤
│八十  │甲午○  │89.03.29起│240000        │匯款收據│華豐國際投資    │
│      │        │至89.04.28│              │二張    │信託財團        │
├───┼────┼─────┼───────┼────┼────────┤
│八一  │甲戌○  │87.12.11起│502000        │匯款收據│力嘉國際信託    │
│      │        │至89.04.28│              │三張    │財團            │
├───┼────┼─────┼───────┼────┼────────┤
│八二  │甲亥○  │89.01.04起│90000         │        │港麗國際投資    │
│      │        │至89.04.28│              │        │  信託財團      │
├───┼────┼─────┼───────┼────┼────────┤
│八三  │甲天○  │87.08.15起│274000        │匯款收據│恆基兆業集團    │
│      │        │至89.04.28│              │四張    │                │
├───┼────┼─────┼───────┼────┼────────┤
│八四  │甲地○  │88.12.08起│277000        │匯款收據│港麗國際投資    │
│      │        │至89.04.28│              │三張    │信託財團        │
├───┼────┼─────┼───────┼────┼────────┤
│八五  │甲宇○○│89.03.23起│270000        │匯款收據│水星國際投資    │
│      │        │至89.04.28│              │三張    │信託財團        │
├───┼────┼─────┼───────┼────┼────────┤
│八六  │甲宙○  │87.11.03起│0000000       │匯款收據│亞洲國際信託    │
│      │        │至89.04.28│              │十張    │財團            │
├───┼────┼─────┼───────┼────┼────────┤
│八七  │甲玄○○│87.10.22起│502000        │匯款收據│亞洲國際信託    │
│      │        │至89.04.28│              │三張    │財團            │
├───┼────┼─────┼───────┼────┼────────┤
│八八  │甲Ａ○  │88.12.10起│640000        │匯款收據│華潤國際投資    │
│      │        │至89.04.28│              │四張    │信託財團        │
├───┼────┼─────┼───────┼────┼────────┤
│八九  │甲Ｂ○  │88.12.08起│0000000       │        │華潤國際投資    │
│      │        │至89.04.28│              │        │信託財團        │
├───┼────┼─────┼───────┼────┼────────┤
│九十  │甲Ｃ○  │89.01.07起│640000        │匯款收據│新世界國際投資  │
│      │        │至89.04.28│              │四張    │信託財團        │
├───┼────┼─────┼───────┼────┼────────┤
│九一  │甲Ｄ○  │89.03.29起│90000         │匯款收據│會德豐國際投資  │
│      │        │至89.04.28│              │二張    │信託財團        │
├───┼────┼─────┼───────┼────┼────────┤
│九二  │甲Ｅ○  │89.03.29起│90000         │匯款收據│水星國際投資    │
│      │        │至89.04.28│              │一張    │信託財團        │
├───┼────┼─────┼───────┼────┼────────┤
│九三  │甲Ｆ○  │88.12.24起│0000000       │匯款收據│華潤國際投資    │
│      │        │至89.04.28│              │六張    │信託財團        │
├───┼────┼─────┼───────┼────┼────────┤
│九四  │甲Ｈ○  │87.12.18起│502000        │匯款收據│力嘉國際信託    │
│      │        │至89.04.28│              │四張    │財團            │
├───┼────┼─────┼───────┼────┼────────┤
│九五  │甲Ｉ○  │88.12.13起│310000        │匯款收據│新鴻基國際投資  │
│      │        │至89.04.28│              │三張    │信託財團        │
├───┼────┼─────┼───────┼────┼────────┤
│九六  │甲Ｋ○  │88.12.09起│90000         │匯款收據│新鴻基國際投資  │
│      │        │至89.04.28│              │一張    │信託財團        │
├───┼────┼─────┼───────┼────┼────────┤
│九七  │黃佳蕙  │88.12.07起│50000         │匯款收據│港麗國際投資    │
│      │        │至89.04.28│              │一張    │信託財團        │
├───┼────┼─────┼───────┼────┼────────┤
│九八  │甲Ｌ○  │89.03.24起│640000        │匯款收據│水星國際投資    │
│      │        │至89.04.28│              │四張    │信託財團        │
├───┼────┼─────┼───────┼────┼────────┤
│九九  │甲Ｍ○  │87.11.23起│502000        │匯款收據│力嘉國際信託    │
│      │        │至89.04.28│              │四張    │財團            │
├───┼────┼─────┼───────┼────┼────────┤
│一○○│甲Ｎ○  │88.12.10起│90000         │匯款收據│新世界國際投資  │
│      │        │至89.04.28│              │一張    │信託財團        │
├───┼────┼─────┼───────┼────┼────────┤
│一○一│甲Ｏ○○│88.12.06起│90000         │匯款收據│華潤國際投資    │
│      │        │至89.04.28│              │一張    │信託財團        │
├───┼────┼─────┼───────┼────┼────────┤
│一○二│甲Ｐ○○│87.08.11起│274000        │匯款收據│怡和國際財團    │
│      │        │至89.04.28│              │四張    │                │
├───┼────┼─────┼───────┼────┼────────┤
│一○三│甲Ｕ○  │87.11.07起│84000         │匯款收據│力嘉國際投託    │
│      │        │至89.04.28│              │一張    │財團            │
├───┼────┼─────┼───────┼────┼────────┤
│一○四│甲Ｑ○  │88.12.14起│240000        │匯款收據│三井國際投資    │
│      │        │至89.04.28│              │二張    │信託財團        │
├───┼────┼─────┼───────┼────┼────────┤
│一○五│甲Ｒ○  │89.03.30起│240000        │匯款收據│會德豐國際投資  │
│      │        │至89.04.28│              │二張    │信託財團        │
├───┼────┼─────┼───────┼────┼────────┤
│一○六│甲Ｓ○  │88.12.21起│377000        │匯款收據│華潤國際投資    │
│      │        │至89.04.28│              │三張    │信託財團        │
├───┼────┼─────┼───────┼────┼────────┤
│一○七│甲Ｖ○  │89.01.05起│0000000       │匯款收據│新鴻基國際投資  │
│      │        │至89.04.28│              │五張    │信託財團        │
├───┼────┼─────┼───────┼────┼────────┤
│一○八│甲Ｗ○  │88.12.10起│90000         │匯款收據│華潤國際投資    │
│      │        │至89.04.28│              │一張    │信託財團        │
├───┼────┼─────┼───────┼────┼────────┤
│一○九│甲Ｘ○  │89.03.30起│90000         │匯款收據│利田國際投資    │
│      │        │至89.04.28│              │一張    │信託財團        │
├───┼────┼─────┼───────┼────┼────────┤
│一一○│甲Ｙ○  │88.12.13起│90000         │匯款收據│新世界國際投資  │
│      │        │至89.04.28│              │二張    │信託財團        │
├───┼────┼─────┼───────┼────┼────────┤
│一一一│甲Ｚ○  │88.12.13起│0000000       │匯款收據│華潤國際投資    │
│      │        │至89.04.28│              │六張    │信託財團        │
├───┼────┼─────┼───────┼────┼────────┤
│一一二│甲ａ○  │88.12.20起│150000        │匯款收據│港麗國際投資    │
│      │        │至89.04.28│              │二張    │信託財團        │
├───┼────┼─────┼───────┼────┼────────┤
│一一三│甲ｂ○  │88.12.13起│90000         │匯款收據│新鴻基國際投資  │
│      │        │至89.04.28│              │一張    │信託財團        │
├───┼────┼─────┼───────┼────┼────────┤
│一一四│甲ｃ○  │88.11.起  │500000        │        │力嘉國際信託    │
│      │        │至89.04.28│              │        │財團            │
├───┼────┼─────┼───────┼────┼────────┤
│一一五│甲ｄ○  │88.12.14起│0000000       │匯款收據│三井國際投資    │
│      │        │至89.04.28│              │六張    │信託財團        │
├───┼────┼─────┼───────┼────┼────────┤
│一一六│甲ｆ○  │89.01.06起│640000      │匯款收據│華潤國際投資    │
│      │        │至89.04.28│              │四張    │信託財團        │
├───┼────┼─────┼───────┼────┼────────┤
│一一七│甲ｇ○  │87.12.14起│502000        │匯款收據│大昌國際信託    │
│      │        │至89.04.28│              │四張    │財團            │
├───┼────┼─────┼───────┼────┼────────┤
│一一八│甲ｈ○  │88.12.30起│10000         │匯款收據│港麗國際投資    │
│      │        │至89.04.28│              │一張    │信託財團        │
├───┼────┼─────┼───────┼────┼────────┤
│一一九│甲ｉ○  │88.12.14起│0000000       │匯款收據│港麗國際投資    │
│      │        │至89.04.28│              │八張    │信託財團        │
├───┼────┼─────┼───────┼────┼────────┤
│一二○│甲ｊ○  │87.12.18起│452000        │匯款收據│力嘉國際信託    │
│      │        │至89.04.28│              │一張    │財團            │
├───┼────┼─────┼───────┼────┼────────┤
│一二一│甲ｋ○  │88.12.27起│90000         │匯款收據│新世界國際投資  │
│      │        │至89.04.28│              │一張    │信託財團        │
├───┼────┼─────┼───────┼────┼────────┤
│一二二│甲ｍ○  │89.03.30起│240000        │匯款收據│會德豐國際投資  │
│      │        │至89.04.28│              │二張    │信託財團        │
├───┼────┼─────┼───────┼────┼────────┤
│一二三│甲ｎ○  │88.12.09起│240000        │        │新世界國際投資  │
│      │        │至89.04.28│              │        │信託財團        │
├───┼────┼─────┼───────┼────┼────────┤
│一二四│甲ｑ○  │89.03.23起│340000        │匯款收據│水星國際投資    │
│      │        │至89.04.28│              │三張    │信託財團        │
├───┼────┼─────┼───────┼────┼────────┤
│一二五│甲ｒ○  │89.01.13起│0000000       │匯款收據│華潤國際投資    │
│      │        │至89.04.28│              │五張    │信託財團        │
├───┼────┼─────┼───────┼────┼────────┤
│一二六│甲ｓ○  │87.07.起  │834000        │匯款收據│怡和國際財團    │
│      │        │至89.04.28│              │四張    │                │
├───┼────┼─────┼───────┼────┼────────┤
│一二七│甲ｔ○  │88.12.14起│240000        │匯款收據│新世界國際投資  │
│      │        │至89.04.28│              │二張    │信託財團        │
├───┼────┼─────┼───────┼────┼────────┤
│一二八│甲ｕ○  │87.11.30起│0000000       │匯款收據│力嘉國際信託    │
│      │        │至89.04.28│              │七張    │財團            │
├───┼────┼─────┼───────┼────┼────────┤
│一二九│甲ｖ○  │87.08.11起│0000000       │匯款收據│怡和國際財團    │
│      │        │至89.04.28│              │四張    │                │
├───┼────┼─────┼───────┼────┼────────┤
│一三○│甲ｗ○○│88.12.13起│90000         │匯款收據│新鴻基國際投資  │
│      │        │至89.04.28│              │一張    │信託財團        │
├───┼────┼─────┼───────┼────┼────────┤
│一三一│甲ｘ○  │89.01.04起│0000000       │匯款收據│新世界國際投資  │
│      │        │至89.04.28│              │七張    │信託財團        │
├───┼────┼─────┼───────┼────┼────────┤
│一三二│甲ｙ○  │88.12.20起│0000000       │匯款收據│新世界國際投資  │
│      │        │至89.04.28│              │七張    │信託財團        │
├───┼────┼─────┼───────┼────┼────────┤
│一三三│乙甲○  │88.12.30起│90000         │匯款收據│新鴻基國際投資  │
│      │        │至89.04.28│              │一張    │信託財團        │
├───┼────┼─────┼───────┼────┼────────┤
│一三四│乙丙○○│88.12.14起│0000000       │匯款收據│新世界國際投資  │
│      │        │至89.04.28│              │七張    │信託財團        │
├───┼────┼─────┼───────┼────┼────────┤
│一三五│乙丁○  │88.12.27起│90000         │匯款收據│三井國際投資    │
│      │        │至89.04.28│              │一張    │信託財團        │
├───┼────┼─────┼───────┼────┼────────┤
│一三六│乙戊○  │87.08.起  │210000        │匯款收據│怡和國際財團    │
│      │        │至89.04.28│              │二張    │                │
├───┼────┼─────┼───────┼────┼────────┤
│一三七│乙己○  │89.01.06起│640000        │匯款收據│港麗國際投資    │
│      │        │至89.04.28│              │四張    │信託財團        │
├───┼────┼─────┼───────┼────┼────────┤
│一三八│乙庚○  │88.12.08起│90000         │匯款收據│華潤國際投資    │
│      │        │至89.04.28│              │一張    │信託財團        │
├───┼────┼─────┼───────┼────┼────────┤
│一三九│乙辛○  │87.11.05起│142000        │匯款收據│力嘉國際信託    │
│      │        │至89.04.28│              │二張    │財團            │
├───┼────┼─────┼───────┼────┼────────┤
│一四○│乙壬○  │88.12.20起│0000000       │匯款收據│三井國際投資    │
│      │        │至89.04.28│              │七張    │信託財團        │
├───┼────┼─────┼───────┼────┼────────┤
│一四一│乙子○  │87.11.06起│0000000       │匯款收據│日華國際信託    │
│      │        │至89.04.28│              │八張    │財團            │
├───┼────┼─────┼───────┼────┼────────┤
│一四二│乙丑○  │88.12.24起│640000        │匯款收據│港麗國際投資    │
│      │        │至89.04.28│              │五張    │信託財團        │
├───┼────┼─────┼───────┼────┼────────┤
│一四三│乙癸    │88.12.17起│40000         │匯款收據│華潤國際投資    │
│      │        │至89.04.28│              │一張    │信託財團        │
├───┼────┼─────┼───────┼────┼────────┤
│一四四│乙寅○  │88.12.09起│90000         │匯款收據│華潤國際投資    │
│      │        │至89.04.28│              │一張    │信託財團        │
├───┼────┼─────┼───────┼────┼────────┤
│一四五│乙卯○  │87.07.20起│724000        │匯款收據│怡和國際財團    │
│      │        │至89.04.28│              │四張    │                │
├───┼────┼─────┼───────┼────┼────────┤
│一四六│乙辰○○│87.11.24起│0000000       │匯款收據│日華國際信託    │
│      │        │至89.04.28│              │五張    │財團            │
├───┼────┼─────┼───────┼────┼────────┤
│一四七│乙巳○  │88.12.13起│640000        │匯款收據│港麗國際投資    │
│      │        │至89.04.28│              │四張    │信託財團        │
├───┼────┼─────┼───────┼────┼────────┤
│一四八│乙午○  │87.10.23起│42000         │匯款收據│大昌國際信託    │
│      │        │至89.04.28│              │一張    │財團            │
├───┼────┼─────┼───────┼────┼────────┤
│一四九│乙未○  │88.12.09起│0000000       │匯款收據│港麗國際投資    │
│      │        │至89.04.28│              │五張    │信託財團        │
├───┼────┼─────┼───────┼────┼────────┤
│一五○│乙申○  │87.07.22起│274000        │匯款收據│怡和國際信託    │
│      │        │至89.04.28│              │四張    │財團            │
├───┼────┼─────┼───────┼────┼────────┤
│一五一│乙戌○  │88.12.22起│640000    │匯款收據│三井國際投資    │
│      │        │至89.04.28│              │四張    │信託財團        │
├───┼────┼─────┼───────┼────┼────────┤
│一五二│乙亥○  │87.12.10起│0000000       │匯款收據│亞洲國際信託    │
│      │        │至89.04.28│              │五張    │財團            │
├───┼────┼─────┼───────┼────┼────────┤
│一五三│乙地○  │88.12.07起│90000         │匯款收據│華潤國際投資    │
│      │        │至89.04.28│              │一張    │信託財團        │
├───┼────┼─────┼───────┼────┼────────┤
│一五四│乙宇○  │88.12.09起│90000         │匯款收據│港麗國際投資    │
│      │        │至89.04.28│              │一張    │信託財團        │
├───┼────┼─────┼───────┼────┼────────┤
│一五五│乙宙○  │88.12.08起│90000         │匯款收據│新鴻基國際投資  │
│      │        │至89.04.28│              │二張    │信託財團        │
├───┼────┼─────┼───────┼────┼────────┤
│一五六│乙玄○  │88.12.23起│340000        │匯款收據│華潤國際投資    │
│      │        │至89.04.28│              │三張    │信託財團        │
├───┼────┼─────┼───────┼────┼────────┤
│一五七│乙黃○  │89.03.28起│640000        │        │利田國際投資    │
│      │        │至89.04.28│              │        │信託財團        │
├───┼────┼─────┼───────┼────┼────────┤
│一五八│乙Ａ○  │88.12.09起│0000000       │匯款收據│新世界國際投資  │
│      │        │至89.04.28│              │五張    │信託財團        │
├───┼────┼─────┼───────┼────┼────────┤
│一五九│乙Ｂ○  │88.12.14起│240000        │匯款收據│三井國際投資    │
│      │        │至89.04.28│              │二張    │信託財團        │
├───┼────┼─────┼───────┼────┼────────┤
│一六○│乙Ｃ○  │88.12.13起│90000         │        │華潤國際投資    │
│      │        │至89.04.28│              │        │信託財團        │
├───┼────┼─────┼───────┼────┼────────┤
│一六一│乙Ｄ○  │88.12.07起│0000000       │匯款收據│新鴻基國際投資  │
│      │        │至89.04.28│              │一張    │信託財團        │
├───┼────┼─────┼───────┼────┼────────┤
│一六二│乙Ｅ○  │87.07.20起│0000000       │匯款收據│怡和國際財團    │
│      │        │至89.04.28│              │十一張  │                │
├───┼────┼─────┼───────┼────┼────────┤
│一六三│乙Ｆ○  │89.03.28起│240000        │匯款收據│匯業國際投資    │
│      │        │至89.04.28│              │二張    │信託財團        │
├───┼────┼─────┼───────┼────┼────────┤
│一六四│乙Ｇ○  │87.11.04起│00000000      │匯款收據│日華國際信託  │
│      │        │至89.04.28│              │十八張  │財團            │
├───┼────┼─────┼───────┼────┼────────┤
│一六五│乙Ｈ○  │87.12.08起│502000        │匯款收據│日華國際信託    │
│      │        │至89.04.28│              │四張    │財團            │
├───┼────┼─────┼───────┼────┼────────┤
│一六六│乙Ｉ○  │88.12.08起│640000        │匯款收據│港麗國際投資    │
│      │        │至89.04.28│              │四張    │信託財團        │
├───┼────┼─────┼───────┼────┼────────┤
│一六七│乙Ｊ○  │87.12.07起│0000000       │匯款收據│日華國際信託    │
│      │        │至89.04.28│              │十一張  │財團            │
├───┼────┼─────┼───────┼────┼────────┤
│一六八│甲ｏ○  │88.12.07起│90000         │匯款收據│新鴻基國際投資  │
│      │        │至89.04.28│              │二張    │信託財團        │
├───┼────┼─────┼───────┼────┼────────┤
│一六九│辛○○  │87.10.22起│502000        │匯款收據│日華國際信託    │
│      │        │至89.04.28│              │三張    │財團            │
├───┼────┼─────┼───────┼────┼────────┤
│一七○│乙乙○  │87.11.17起│00000000      │匯款收據│  華國際信託    │
│      │        │至89.04.28│              │十四張  │財團            │
├───┼────┼─────┼───────┼────┼────────┤
│一七一│甲Ｇ    │87.07.起  │0000000       │匯款收據│怡和國際財團    │
│      │        │至89.04.28│              │五張    │                │
├───┴────┴─────┴───────┴────┴────────┤
│   詐  騙  總  金  額  185,046,000（壹億捌仟伍佰零肆萬陸仟元  ）        │
└────────────────────────────────────┘
附表四：（扣押物品一覽表）
┌──┬────────┬──┬──┬────────┬───┬─────┐
│編號│扣押物品名稱    │數量│單位│查  扣  地  點  │所有人│備    考  │
├──┼────────┼──┼──┼────────┼───┼─────┤
│一  │行動電話（093960│一  │支  │臺中市南屯區京展│宇○○│          │
│    │2888）          │    │    │街210號10樓之1  │      │          │
├──┼────────┼──┼──┼────────┼───┼─────┤
│二  │人頭帳戶資料單  │四  │張  │臺中市北屯區興安│ｎ○○│          │
│    │                │    │    │路2段15號8樓之7 │      │          │
├──┼────────┼──┼──┼────────┼───┼─────┤
│三  │刮刮樂海報刊登  │六  │張  │同右            │同右  │          │
│    │電話單          │    │    │                │      │          │
├──┼────────┼──┼──┼────────┼───┼─────┤
│四  │折刮刮樂海報地  │一  │張  │同右            │同右  │          │
│    │址單            │    │    │                │      ││
├──┼────────┼──┼──┼────────┼───┼─────┤
│五  │轉接行動電話一  │八  │張  │同右            │同右  │          │
│    │覽表            │    │    │                │      │          │
├──┼────────┼──┼──┼────────┼───┼─────┤
│六  │詐騙用電話號碼表│二  │張  │臺中市南屯區同安│甲Ｊ○│          │
│    │                │    │    │西巷59號        │      │          │
├──┼────────┼──┼──┼────────┼───┼─────┤
│七  │華潤國際財團刮  │二  │張  │同右            │同右  │          │
│    │刮樂廣告製版單  │    │    │                │      │          │
├──┼────────┼──┼──┼────────┼───┼─────┤
│八  │偽填行動電話    │一  │張  │臺中市北屯區興安│卯○○│附於偵查卷│
│    │帳寄地申請書    │    │    │路2段25號       │      │內        │
├──┼────────┼──┼──┼────────┼───┼─────┤
│九│電腦            │一  │組  │臺中市○○路137 │ｋ○○│          │
│    │                │    │    │號              │      │          │
├──┼────────┼──┼──┼────────┼───┼─────┤
│十  │刮刮樂海報樣本  │五  │張  │同右            │同右  │          │
├──┼────────┼──┼──┼────────┼───┼─────┤
│十一│公司行號名錄    │十三│張  │同右            │宇○○│在ｋ○○住│
│    │影本            │    │    │                │      │處查扣    │
├──┼────────┼──┼──┼────────┼───┼─────┤
│十二│刮刮樂海報資料  │一  │張  │同右            │宇○○│在ｋ○○住│
│    │底稿            │    │    │                │      │處查扣    │
├──┼────────┼──┼──┼────────┼───┼─────┤
│十三│MO磁碟片        │三  │片  │同右            │ｋ○○│          │
├──┼────────┼──┼──┼────────┼───┼─────┤
│十四│匯款單（受款人：│二  │張  │臺中市北屯區興安│ｎ○○│          │
│    │甲己○、張建寧）│    │    │路2段15號8樓之7 │      │          │
├──┼────────┼──┼──┼────────┼───┼─────┤
│十五│花旗銀行存款    │八  │張  │同右            │同右  │          │
│    │明細表          │    │    │                │      │          │
├──┼────────┼──┼──┼────────┼───┼─────┤
│十六│身分證          │十四│張  │同右            │同右  │          │
├──┼────────┼──┼──┼────────┼───┼─────┤
│十七│中華電信收據帳單│二十│張  │臺中市南屯區同安│甲Ｊ○│          │
│    │                │    │    │西巷59號        │      │          │
├──┼────────┼──┼──┼────────┼───┼─────┤
│十八│黃宗興身分證    │一  │張  │同右            │同右  │          │
├──┼────────┼──┼──┼────────┼───┼─────┤
│十九│銀行存款單及各  │一  │批  │同右            │同右  │          │
│    │基金淨額表      │    │    │                │      │          │
├──┼────────┼──┼──┼────────┼───┼─────┤
│二十│馮玉菁存摺      │二  │本  │同右            │同右  │          │
├──┼────────┼──┼──┼────────┼───┼─────┤
│二一│馮振威存摺      │一  │本  │同右            │同右  │          │
├──┼────────┼──┼──┼────────┼───┼─────┤
│二二│ｋ○○存摺      │一  │本  │同右            │同右  │          │
├──┼────────┼──┼──┼────────┼───┼─────┤
│二三│花旗銀行交易    │三  │張  │臺中市○○○街  │傅建軍│          │
│    │概要單          │    │    │115號5樓之9     │      │          │
├──┼────────┼──┼──┼────────┼───┼─────┤
│二四│花旗銀行交易表  │六  │張  │同右            │同右  │          │
├──┼────────┼──┼──┼────────┼───┼─────┤
│二五│花旗銀行現金    │二  │張  │同右            │同右  │          │
│    │存款單          │    │    │                │      │          │
├──┼────────┼──┼──┼────────┼───┼─────┤
│二六│花旗銀行跨行    │一  │張  │同右            │同右  │          │
│    │匯款申請書      │    │    │                │      │          │
├──┼────────┼──┼──┼────────┼───┼─────┤
│二七│泛亞銀行匯出    │一  │張  │同右            │同右  │          │
│    │匯款回條聯      │    │    │                │      │          │
├──┼────────┼──┼──┼────────┼───┼─────┤
│二八│行動電話申請表  │三  │張  │彰化縣彰化市互助│甲癸○│          │
│    │（0000000000、09│    │    │一街46巷26號    │      │          │
│    │00000000、091836│    │    │                │      │          │
│    │8299）          │    │    │        │      │          │
├──┼────────┼──┼──┼────────┼───┼─────┤
│二九│身分證          │十八│張  │臺中市北屯區興安│卯○○│          │
│    │                │    │    │路2段25號       │      │          │
├──┼────────┼──┼──┼────────┼───┼─────┤
│三十│身分證影本      │三十│張  │同右            │同右  │附於偵查卷│
│    │                │    │    │                │      │內        │
├──┼────────┼──┼──┼────────┼───┼─────┤
│三一│台灣大哥大行動  │十七│張  │同右            │同右  │同右      │
│    │電話申請書      │    │    │                │      │          │
├──┼────────┼──┼──┼────────┼───┼─────┤
│三二│南洋商業機構六  │一  │張  │臺中市○○路137 │ｋ○○│          │
│    │合彩廣告紙      │    │    │號              │      │          │
├──┼────────┼──┼──┼────────┼───┼─────┤
│三三│贓款新台幣      │    │元  │                │甲Ｊ○│銀行提領  │
│    │00000000        │    │    │                │      │交付      │
├──┼────────┼──┼──┼────────┼───┼─────┤
│三四│贓款新台幣      │    │元  │                │ｎ○○│銀行提領  │
│    │0000000         │    │    │                │      │交付      │
├──┼────────┼──┼──┼────────┼───┼─────┤
│三五│贓款新台幣      │    │元  │                │宇○○│宇○○之妻│
│    │0000000         │    │    │                │      │施美惠提領│
│    │                │    │    │                │      │交付      │
├──┼────────┴──┴──┼────────┼───┼─────┤
│三六│臺中市○○段一一六之四地號  │臺中市中興地政事│甲Ｊ○│甲Ｊ○自白│
│    │及六二八建號即臺中市南屯區  │務所八十九年五月│信託登│以犯罪所得│
│    │三厝里河南路四段四二九之二  │十六日中興地所一│記於馮│購得      │
│    │號房屋及土地一筆            │字第六二九八號函│玉菁  │          │
├──┼────────┬──┬──┼────────┼───┴─────┤
│三七│刮刮樂詐財錄音帶│二  │捲  │                │被害人玄○○呈附  │
├──┼────────┼──┼──┼────────┼─────────┤
│三八│匯款收據        │一  │批  │                │被害人呈附        │
└──┴────────┴──┴──┴────────┴─────────┘
附表五：（單位：新台幣）
┌──┬───────────┬───────────┬─────────┐
│編號│行動電話號碼          │服務申請書客戶欄之署押│詐得通話費用金額  │
├──┼───────────┼───────────┼─────────┤
│一  │0000000000號│郭春枝署押一枚        │二五○一元        │
├──┼───────────┼───────────┼─────────┤
│二  │0000000000號│郭春枝署押一枚        │六七五元          │
├──┼───────────┼───────────┼─────────┤
│三  │0000000000號│甲申○署押一枚        │二二三六元        │
├──┼───────────┼───────────┼─────────┤
│四  │0000000000號│甲申○署押一枚        │一四八一元        │
├──┼───────────┼───────────┼─────────┤
│五  │0000000000號│洪秀鶴署押一枚        │三○一六元        │
├──┼───────────┼───────────┼─────────┤
│六  │0000000000號│ｃ○○署押一枚        │一五五八元        │
├──┼───────────┼───────────┼─────────┤
│七  │0000000000號│ｃ○○署押一枚        │一七七九元        │
├──┼───────────┼───────────┼─────────┤
│八  │0000000000號│ｃ○○署押一枚        │一七○五元        │
├──┼───────────┼───────────┼─────────┤
│九  │0000000000號│劉賢平署押一枚        │七一七元          │
├──┼───────────┼───────────┼─────────┤
│十  │0000000000號│李訓仲署押一枚        │三八○一元        │
├──┼───────────┼───────────┼─────────┤
│十一│0000000000號│胡銀和署押一枚        │○元              │
├──┼───────────┼───────────┼─────────┤
│十二│0000000000號│吳玉珍署押一枚        │三○○三元        │
├──┼───────────┼───────────┼─────────┤
│十三│0000000000號│胡銀和署押一枚        │二六二元          │
├──┼───────────┼───────────┼─────────┤
│十四│0000000000號│黃彥憲署押一枚        │一九八六元        │
├──┼───────────┼───────────┼─────────┤
│十五│0000000000號│周古泓梅署押一枚      │○元              │
├──┼───────────┼───────────┼─────────┤
│十六│0000000000號│謝金木署押一枚        │二○九七元        │
├──┼───────────┼───────────┼─────────┤
│十七│0000000000號│謝金木署押一枚        │二○九八元        │
├──┼───────────┼───────────┼─────────┤
│十八│0000000000號│戌○○署押一枚        │二一四○元        │
├──┼───────────┼───────────┼─────────┤
│十九│0000000000號│陳信泉署押一枚        │一一八四元        │
├──┼───────────┼───────────┼─────────┤
│二十│0000000000號│陳信泉署押一枚        │一一八四元        │
├──┼───────────┼───────────┼─────────┤
│二一│0000000000號│陳信泉署押一枚        │一一八四元        │
├──┼───────────┼───────────┼─────────┤
│二二│0000000000號│蔣文斌署押一枚        │一四九二九元      │
├──┼───────────┼───────────┼─────────┤
│二三│0000000000號│梁銘玟署押一枚        │三五五元          │
├──┼───────────┼───────────┼─────────┤
│總計│                      │                      │四九八九一元      │
└──┴───────────┴───────────┴─────────┘
                                                                         Ａ


司法院資訊處製作；財團法人民間司法改革基金會備份。
